---
title: "pne_Analyse (27.10.2025)"
format: html
editor: visual
---

```{r}
library(tidyverse)
library(readxl)
library(dplyr)
library(labelled)
library(readr)
library(stringr)
library(tidyr)
library(purrr)
library(forcats)
library(readxl)
```

You can add options to executable code like this

```{r}
setwd("/Users/mercedesadedara/Documents/Uni Dateien/Master Epi/3 Semester/Projekt")

pne <- read_excel("Rohdatensatz 27.10 (grundauszählung).xlsx")
```

### Grundauszählung: Diagnose

```{r}
sum(pne$`Liegt bei dir eine ärztliche Diagnose zu einer der folgenden Erkrankungen vor?  [ADS]` == "Ja", na.rm = TRUE)
```

```{r}
sum(pne$`Liegt bei dir eine ärztliche Diagnose zu einer der folgenden Erkrankungen vor?  [ADHS]` == "Ja", na.rm = TRUE)
```

```{r}
sum(pne$`Liegt bei dir eine ärztliche Diagnose zu einer der folgenden Erkrankungen vor?  [Autismus]` == "Ja", na.rm = TRUE)
```

```{r}
sum(pne$`Liegt bei dir eine ärztliche Diagnose zu einer der folgenden Erkrankungen vor?  [Depression ]` == "Ja", na.rm = TRUE)
```

```{r}
sum(pne$`Liegt bei dir eine ärztliche Diagnose zu einer der folgenden Erkrankungen vor?  [Angststörungen ]` == "Ja", na.rm = TRUE)
```

```{r}
sum(pne$`Liegt bei dir eine ärztliche Diagnose zu einer der folgenden Erkrankungen vor?  [Schizophrenie]`  == "Ja", na.rm = TRUE)
```

```{r}
sum(pne$`Liegt bei dir eine ärztliche Diagnose zu einer der folgenden Erkrankungen vor?  [Migräne ]`  == "Ja", na.rm = TRUE)
```

```{r}
sum(pne$`Liegt bei dir eine ärztliche Diagnose zu einer der folgenden Erkrankungen vor?  [Schlafstörung (Insomnie)]` == "Ja", na.rm = TRUE)
```

```{r}
sum(pne$`Liegt bei dir eine ärztliche Diagnose zu einer der folgenden Erkrankungen vor?  [Ich habe keine der oben genannten Diagnosen]` == "Ja", na.rm = TRUE)
```

<<<<<<< HEAD
### Zeilen löschen

```{r}
pne <- pne[-c(208,209,2010,2011,2012,2013,2014,2015,2016,2017,218), ]   # löscht Zeile 208 bis 218, hat nicht alles gelöscht also nochmal einzelne löschen

```

```{r}
pne <- pne[-c(208,209,2010,2011), ] #hat wieder nicht alle gelöscht
```

```{r}
pne <- pne[-c(208,209), ]
```

### Variablen umbenennen

```{r}
names(df)
```

```{r}

```
=======
### Variablen Kodieren und umbenennen

#### immatrikuliert kodiert

```{r}

# Spalte umkodieren (ja = 1, nein = 0)
pne[["Bist du aktuell an einer Hochschule in Deutschland immatrikuliert?"]] <-
  ifelse(
    tolower(trimws(pne[["Bist du aktuell an einer Hochschule in Deutschland immatrikuliert?"]])) == "ja", 1,
    ifelse(
      tolower(trimws(pne[["Bist du aktuell an einer Hochschule in Deutschland immatrikuliert?"]])) == "nein", 0,
      NA
    )
  )

# Kontrolle
table(pne[["Bist du aktuell an einer Hochschule in Deutschland immatrikuliert?"]], useNA = "ifany")

```

#### Geisteswissenschaften kodiert

```{r}
# Spalte umkodieren (ja = 1, nein = 0)
pne[["In welcher Fachrichtung bist du derzeit immatrikuliert? [Geisteswissenschaften]"]] <-
  ifelse(
    tolower(trimws(pne[["Bist du aktuell an einer Hochschule in Deutschland immatrikuliert?"]])) == "ja", 1,
    ifelse(
      tolower(trimws(pne[["In welcher Fachrichtung bist du derzeit immatrikuliert? [Geisteswissenschaften]"]])) == "nein", 0,
      NA
    )
  )

# Kontrolle
table(pne[["In welcher Fachrichtung bist du derzeit immatrikuliert? [Geisteswissenschaften]"]], useNA = "ifany")

```

#### Sozialwissenschaften

```{r}
# Spalte umkodieren (ja = 1, nein = 0)
pne[["In welcher Fachrichtung bist du derzeit immatrikuliert? [Sozialwissenschaften]"]] <-
  ifelse(
    tolower(trimws(pne[["In welcher Fachrichtung bist du derzeit immatrikuliert? [Sozialwissenschaften]"]])) == "ja", 1,
    ifelse(
      tolower(trimws(pne[["In welcher Fachrichtung bist du derzeit immatrikuliert? [Sozialwissenschaften]"]])) == "nein", 0,
      NA
    )
  )

# Kontrolle
table(pne[["In welcher Fachrichtung bist du derzeit immatrikuliert? [Sozialwissenschaften]"]], useNA = "ifany")

```

#### Wirtschaftswissenschaften

```{r}
# Spalte umkodieren (ja = 1, nein = 0)
pne[["In welcher Fachrichtung bist du derzeit immatrikuliert? [Wirtschaftswissenschaften]"]] <-
  ifelse(
    tolower(trimws(pne[["In welcher Fachrichtung bist du derzeit immatrikuliert? [Wirtschaftswissenschaften]"]])) == "ja", 1,
    ifelse(
      tolower(trimws(pne[["In welcher Fachrichtung bist du derzeit immatrikuliert? [Wirtschaftswissenschaften]"]])) == "nein", 0,
      NA
    )
  )

# Kontrolle
table(pne[["In welcher Fachrichtung bist du derzeit immatrikuliert? [Wirtschaftswissenschaften]"]], useNA = "ifany")

```

#### Naturwissenschaften

```{r}
# Spalte umkodieren (ja = 1, nein = 0)
pne[["In welcher Fachrichtung bist du derzeit immatrikuliert? [Naturwissenschaften]"]] <-
  ifelse(
    tolower(trimws(pne[["In welcher Fachrichtung bist du derzeit immatrikuliert? [Naturwissenschaften]"]])) == "ja", 1,
    ifelse(
      tolower(trimws(pne[["In welcher Fachrichtung bist du derzeit immatrikuliert? [Naturwissenschaften]"]])) == "nein", 0,
      NA
    )
  )

# Kontrolle
table(pne[["In welcher Fachrichtung bist du derzeit immatrikuliert? [Naturwissenschaften]"]], useNA = "ifany")

```

#### Ingenieurwissenschaften

```{r}
# Spalte umkodieren (ja = 1, nein = 0)
pne[["In welcher Fachrichtung bist du derzeit immatrikuliert? [Ingenieurwissenschaften]"]] <-
  ifelse(
    tolower(trimws(pne[["In welcher Fachrichtung bist du derzeit immatrikuliert? [Ingenieurwissenschaften]"]])) == "ja", 1,
    ifelse(
      tolower(trimws(pne[["In welcher Fachrichtung bist du derzeit immatrikuliert? [Ingenieurwissenschaften]"]])) == "nein", 0,
      NA
    )
  )

# Kontrolle
table(pne[["In welcher Fachrichtung bist du derzeit immatrikuliert? [Ingenieurwissenschaften]"]], useNA = "ifany")

```

#### Agrar-, Forst- und Ernährungswissenschaften

```{r}
# Spalte umkodieren (ja = 1, nein = 0)
pne[["In welcher Fachrichtung bist du derzeit immatrikuliert? [Agrar-, Forst- und Ernährungswissenschaften ]"]] <-
  ifelse(
    tolower(trimws(pne[["In welcher Fachrichtung bist du derzeit immatrikuliert? [Agrar-, Forst- und Ernährungswissenschaften ]"]])) == "ja", 1,
    ifelse(
      tolower(trimws(pne[["In welcher Fachrichtung bist du derzeit immatrikuliert? [Agrar-, Forst- und Ernährungswissenschaften ]"]])) == "nein", 0,
      NA
    )
  )

# Kontrolle
table(pne[["In welcher Fachrichtung bist du derzeit immatrikuliert? [Agrar-, Forst- und Ernährungswissenschaften ]"]], useNA = "ifany")
```

#### Sportswissenschaften

```{r}
# Spalte umkodieren (ja = 1, nein = 0)
pne[["In welcher Fachrichtung bist du derzeit immatrikuliert? [Sportwissenschaften]"]] <-
  ifelse(
    tolower(trimws(pne[["In welcher Fachrichtung bist du derzeit immatrikuliert? [Sportwissenschaften]"]])) == "ja", 1,
    ifelse(
      tolower(trimws(pne[["In welcher Fachrichtung bist du derzeit immatrikuliert? [Sportwissenschaften]"]])) == "nein", 0,
      NA
    )
  )

# Kontrolle
table(pne[["In welcher Fachrichtung bist du derzeit immatrikuliert? [Sportwissenschaften]"]], useNA = "ifany")
```

#### Theologie / Religionswissenschaften

```{r}
# Spalte umkodieren (ja = 1, nein = 0)
pne[["In welcher Fachrichtung bist du derzeit immatrikuliert? [Theologie / Religionswissenschaften]"]] <-
  ifelse(
    tolower(trimws(pne[["In welcher Fachrichtung bist du derzeit immatrikuliert? [Theologie / Religionswissenschaften]"]])) == "ja", 1,
    ifelse(
      tolower(trimws(pne[["In welcher Fachrichtung bist du derzeit immatrikuliert? [Theologie / Religionswissenschaften]"]])) == "nein", 0,
      NA
    )
  )

# Kontrolle
table(pne[["In welcher Fachrichtung bist du derzeit immatrikuliert? [Theologie / Religionswissenschaften]"]], useNA = "ifany")


```

#### Philosophie

```{r}
# Spalte umkodieren (ja = 1, nein = 0)
pne[["In welcher Fachrichtung bist du derzeit immatrikuliert? [Philosophie]"]] <-
  ifelse(
    tolower(trimws(pne[["In welcher Fachrichtung bist du derzeit immatrikuliert? [Philosophie]"]])) == "ja", 1,
    ifelse(
      tolower(trimws(pne[["In welcher Fachrichtung bist du derzeit immatrikuliert? [Philosophie]"]])) == "nein", 0,
      NA
    )
  )

# Kontrolle
table(pne[["In welcher Fachrichtung bist du derzeit immatrikuliert? [Philosophie]"]], useNA = "ifany")
```

### Erziehungswissenschaften / Pädagogik

```{r}
# Spalte umkodieren (ja = 1, nein = 0)
pne[["In welcher Fachrichtung bist du derzeit immatrikuliert? [Erziehungswissenschaften / Pädagogik]"]] <-
  ifelse(
    tolower(trimws(pne[["In welcher Fachrichtung bist du derzeit immatrikuliert? [Erziehungswissenschaften / Pädagogik]"]])) == "ja", 1,
    ifelse(
      tolower(trimws(pne[["In welcher Fachrichtung bist du derzeit immatrikuliert? [Erziehungswissenschaften / Pädagogik]"]])) == "nein", 0,
      NA
    )
  )

# Kontrolle
table(pne[["In welcher Fachrichtung bist du derzeit immatrikuliert? [Erziehungswissenschaften / Pädagogik]"]], useNA = "ifany")
```

### Sprachwissenschaften

```{r}
# Spalte umkodieren (ja = 1, nein = 0)
pne[["In welcher Fachrichtung bist du derzeit immatrikuliert? [Sprachwissenschaften]"]] <-
  ifelse(
    tolower(trimws(pne[["In welcher Fachrichtung bist du derzeit immatrikuliert? [Sprachwissenschaften]"]])) == "ja", 1,
    ifelse(
      tolower(trimws(pne[["In welcher Fachrichtung bist du derzeit immatrikuliert? [Sprachwissenschaften]"]])) == "nein", 0,
      NA
    )
  )

# Kontrolle
table(pne[["In welcher Fachrichtung bist du derzeit immatrikuliert? [Sprachwissenschaften]"]], useNA = "ifany")
```

### Informatik, Mathematik

```{r}
# Spalte umkodieren (ja = 1, nein = 0)
pne[["In welcher Fachrichtung bist du derzeit immatrikuliert? [Informatik, Mathematik ]"]] <-
  ifelse(
    tolower(trimws(pne[["In welcher Fachrichtung bist du derzeit immatrikuliert? [Informatik, Mathematik ]"]])) == "ja", 1,
    ifelse(
      tolower(trimws(pne[["In welcher Fachrichtung bist du derzeit immatrikuliert? [Informatik, Mathematik ]"]])) == "nein", 0,
      NA
    )
  )

# Kontrolle
table(pne[["In welcher Fachrichtung bist du derzeit immatrikuliert? [Informatik, Mathematik ]"]], useNA = "ifany")
```

#### Medizin, Human- und Gesundheitswissenschaften

```{r}
# Spalte umkodieren (ja = 1, nein = 0)
pne[["In welcher Fachrichtung bist du derzeit immatrikuliert? [Medizin, Human- und Gesundheitswissenschaften]"]] <-
  ifelse(
    tolower(trimws(pne[["In welcher Fachrichtung bist du derzeit immatrikuliert? [Medizin, Human- und Gesundheitswissenschaften]"]])) == "ja", 1,
    ifelse(
      tolower(trimws(pne[["In welcher Fachrichtung bist du derzeit immatrikuliert? [Medizin, Human- und Gesundheitswissenschaften]"]])) == "nein", 0,
      NA
    )
  )

# Kontrolle
table(pne[["In welcher Fachrichtung bist du derzeit immatrikuliert? [Medizin, Human- und Gesundheitswissenschaften]"]], useNA = "ifany")
```

### Rechtswissenschaften

```{r}
# Spalte umkodieren (ja = 1, nein = 0)
pne[["In welcher Fachrichtung bist du derzeit immatrikuliert? [Rechtswissenschaften]"]] <-
  ifelse(
    tolower(trimws(pne[["In welcher Fachrichtung bist du derzeit immatrikuliert? [Rechtswissenschaften]"]])) == "ja", 1,
    ifelse(
      tolower(trimws(pne[["In welcher Fachrichtung bist du derzeit immatrikuliert? [Rechtswissenschaften]"]])) == "nein", 0,
      NA
    )
  )

# Kontrolle
table(pne[["In welcher Fachrichtung bist du derzeit immatrikuliert? [Rechtswissenschaften]"]], useNA = "ifany")
```

#### Kunst, Musik, Design

```{r}
# Spalte umkodieren (ja = 1, nein = 0)
pne[["In welcher Fachrichtung bist du derzeit immatrikuliert? [Kunst, Musik, Design]"]] <-
  ifelse(
    tolower(trimws(pne[["In welcher Fachrichtung bist du derzeit immatrikuliert? [Kunst, Musik, Design]"]])) == "ja", 1,
    ifelse(
      tolower(trimws(pne[["In welcher Fachrichtung bist du derzeit immatrikuliert? [Kunst, Musik, Design]"]])) == "nein", 0,
      NA
    )
  )

# Kontrolle
table(pne[["In welcher Fachrichtung bist du derzeit immatrikuliert? [Kunst, Musik, Design]"]], useNA = "ifany")
```

#### Lehramt

```{r}
# Spalte umkodieren (ja = 1, nein = 0)
pne[["In welcher Fachrichtung bist du derzeit immatrikuliert? [Lehramt]"]] <-
  ifelse(
    tolower(trimws(pne[["In welcher Fachrichtung bist du derzeit immatrikuliert? [Lehramt]"]])) == "ja", 1,
    ifelse(
      tolower(trimws(pne[["In welcher Fachrichtung bist du derzeit immatrikuliert? [Lehramt]"]])) == "nein", 0,
      NA
    )
  )

# Kontrolle
table(pne[["In welcher Fachrichtung bist du derzeit immatrikuliert? [Lehramt]"]], useNA = "ifany")
```

### Sonstiges

## Diagnose

#### ADS

```{r}
# Spalte umkodieren (ja = 1, nein = 0)
pne[["Liegt bei dir eine ärztliche Diagnose zu einer der folgenden Erkrankungen vor?  [ADS]"]] <-
  ifelse(
    tolower(trimws(pne[["Liegt bei dir eine ärztliche Diagnose zu einer der folgenden Erkrankungen vor?  [ADS]"]])) == "ja", 1,
    ifelse(
      tolower(trimws(pne[["Liegt bei dir eine ärztliche Diagnose zu einer der folgenden Erkrankungen vor?  [ADS]"]])) == "nein", 0,
      NA
    )
  )

# Kontrolle
table(pne[["Liegt bei dir eine ärztliche Diagnose zu einer der folgenden Erkrankungen vor?  [ADS]"]], useNA = "ifany")
```

#### ADHS

```{r}
# Spalte umkodieren (ja = 1, nein = 0)
pne[["Liegt bei dir eine ärztliche Diagnose zu einer der folgenden Erkrankungen vor?  [ADHS]"]] <-
  ifelse(
    tolower(trimws(pne[["Liegt bei dir eine ärztliche Diagnose zu einer der folgenden Erkrankungen vor?  [ADHS]"]])) == "ja", 1,
    ifelse(
      tolower(trimws(pne[["Liegt bei dir eine ärztliche Diagnose zu einer der folgenden Erkrankungen vor?  [ADHS]"]])) == "nein", 0,
      NA
    )
  )

# Kontrolle
table(pne[["Liegt bei dir eine ärztliche Diagnose zu einer der folgenden Erkrankungen vor?  [ADHS]"]], useNA = "ifany")
```

#### Autismus

```{r}
# Spalte umkodieren (ja = 1, nein = 0)
pne[["Liegt bei dir eine ärztliche Diagnose zu einer der folgenden Erkrankungen vor?  [Autismus]"]] <-
  ifelse(
    tolower(trimws(pne[["Liegt bei dir eine ärztliche Diagnose zu einer der folgenden Erkrankungen vor?  [Autismus]"]])) == "ja", 1,
    ifelse(
      tolower(trimws(pne[["Liegt bei dir eine ärztliche Diagnose zu einer der folgenden Erkrankungen vor?  [Autismus]"]])) == "nein", 0,
      NA
    )
  )

# Kontrolle
table(pne[["Liegt bei dir eine ärztliche Diagnose zu einer der folgenden Erkrankungen vor?  [Autismus]"]], useNA = "ifany")
```

#### Depression

```{r}
# Spalte umkodieren (ja = 1, nein = 0)
pne[["Liegt bei dir eine ärztliche Diagnose zu einer der folgenden Erkrankungen vor?  [Depression ]"]] <-
  ifelse(
    tolower(trimws(pne[["Liegt bei dir eine ärztliche Diagnose zu einer der folgenden Erkrankungen vor?  [Depression ]"]])) == "ja", 1,
    ifelse(
      tolower(trimws(pne[["Liegt bei dir eine ärztliche Diagnose zu einer der folgenden Erkrankungen vor?  [Depression ]"]])) == "nein", 0,
      NA
    )
  )

# Kontrolle
table(pne[["Liegt bei dir eine ärztliche Diagnose zu einer der folgenden Erkrankungen vor?  [Depression ]"]], useNA = "ifany")
```

#### Angststörungen

```{r}
# Spalte umkodieren (ja = 1, nein = 0)
pne[["Liegt bei dir eine ärztliche Diagnose zu einer der folgenden Erkrankungen vor?  [Angststörungen ]"]] <-
  ifelse(
    tolower(trimws(pne[["Liegt bei dir eine ärztliche Diagnose zu einer der folgenden Erkrankungen vor?  [Angststörungen ]"]])) == "ja", 1,
    ifelse(
      tolower(trimws(pne[["Liegt bei dir eine ärztliche Diagnose zu einer der folgenden Erkrankungen vor?  [Angststörungen ]"]])) == "nein", 0,
      NA
    )
  )

# Kontrolle
table(pne[["Liegt bei dir eine ärztliche Diagnose zu einer der folgenden Erkrankungen vor?  [Angststörungen ]"]], useNA = "ifany")
```

#### Schizophrenie

```{r}
# Spalte umkodieren (ja = 1, nein = 0)
pne[["Liegt bei dir eine ärztliche Diagnose zu einer der folgenden Erkrankungen vor?  [Schizophrenie]"]] <-
  ifelse(
    tolower(trimws(pne[["Liegt bei dir eine ärztliche Diagnose zu einer der folgenden Erkrankungen vor?  [Schizophrenie]"]])) == "ja", 1,
    ifelse(
      tolower(trimws(pne[["Liegt bei dir eine ärztliche Diagnose zu einer der folgenden Erkrankungen vor?  [Schizophrenie]"]])) == "nein", 0,
      NA
    )
  )

# Kontrolle
table(pne[["Liegt bei dir eine ärztliche Diagnose zu einer der folgenden Erkrankungen vor?  [Schizophrenie]"]], useNA = "ifany")
```

#### Migräne

```{r}
# Spalte umkodieren (ja = 1, nein = 0)
pne[["Liegt bei dir eine ärztliche Diagnose zu einer der folgenden Erkrankungen vor?  [Migräne ]"]] <-
  ifelse(
    tolower(trimws(pne[["Liegt bei dir eine ärztliche Diagnose zu einer der folgenden Erkrankungen vor?  [Migräne ]"]])) == "ja", 1,
    ifelse(
      tolower(trimws(pne[["Liegt bei dir eine ärztliche Diagnose zu einer der folgenden Erkrankungen vor?  [Migräne ]"]])) == "nein", 0,
      NA
    )
  )

# Kontrolle
table(pne[["Liegt bei dir eine ärztliche Diagnose zu einer der folgenden Erkrankungen vor?  [Migräne ]"]], useNA = "ifany")
```

#### Schlafstörung (Insomnie)

```{r}
# Spalte umkodieren (ja = 1, nein = 0)
pne[["Liegt bei dir eine ärztliche Diagnose zu einer der folgenden Erkrankungen vor?  [Schlafstörung (Insomnie)]"]] <-
  ifelse(
    tolower(trimws(pne[["Liegt bei dir eine ärztliche Diagnose zu einer der folgenden Erkrankungen vor?  [Schlafstörung (Insomnie)]"]])) == "ja", 1,
    ifelse(
      tolower(trimws(pne[["Liegt bei dir eine ärztliche Diagnose zu einer der folgenden Erkrankungen vor?  [Schlafstörung (Insomnie)]"]])) == "nein", 0,
      NA
    )
  )

# Kontrolle
table(pne[["Liegt bei dir eine ärztliche Diagnose zu einer der folgenden Erkrankungen vor?  [Schlafstörung (Insomnie)]"]], useNA = "ifany")
```

#### Ich habe keine der oben genannten Diagnosen

```{r}
# Spalte umkodieren (ja = 1, nein = 0)
pne[["Liegt bei dir eine ärztliche Diagnose zu einer der folgenden Erkrankungen vor?  [Ich habe keine der oben genannten Diagnosen]"]] <-
  ifelse(
    tolower(trimws(pne[["Liegt bei dir eine ärztliche Diagnose zu einer der folgenden Erkrankungen vor?  [Ich habe keine der oben genannten Diagnosen]"]])) == "ja", 1,
    ifelse(
      tolower(trimws(pne[["Liegt bei dir eine ärztliche Diagnose zu einer der folgenden Erkrankungen vor?  [Ich habe keine der oben genannten Diagnosen]"]])) == "nein", 0,
      NA
    )
  )

# Kontrolle
table(pne[["Liegt bei dir eine ärztliche Diagnose zu einer der folgenden Erkrankungen vor?  [Ich habe keine der oben genannten Diagnosen]"]], useNA = "ifany")
```

#### Sonstiges

## Lebenszeitptävalenz

```{r}
# Spalte umkodieren (ja = 1, nein = 0)
pne[["Hast du jemals in deinem Leben PNE konsumiert? "]] <-
  ifelse(
    tolower(trimws(pne[["Hast du jemals in deinem Leben PNE konsumiert? "]])) == "ja", 1,
    ifelse(
      tolower(trimws(pne[["Hast du jemals in deinem Leben PNE konsumiert? "]])) == "nein", 0,
      NA
    )
  )

# Kontrolle
table(pne[["Hast du jemals in deinem Leben PNE konsumiert? "]], useNA = "ifany")
```

## Konsum zwecks kognitiver Fähigkeiten

#### Ginkgo Biloba

```{r}
# Spalte umkodieren (ja = 1, nein = 0)
pne[["Nimmst du für den Zweck der Steigerung der eigenen kognitiven Leistung eine oder mehrere der unten stehenden Substanzen ein?  [Ginkgo Biloba]"]] <-
  ifelse(
    tolower(trimws(pne[["Nimmst du für den Zweck der Steigerung der eigenen kognitiven Leistung eine oder mehrere der unten stehenden Substanzen ein?  [Ginkgo Biloba]"]])) == "ja", 1,
    ifelse(
      tolower(trimws(pne[["Nimmst du für den Zweck der Steigerung der eigenen kognitiven Leistung eine oder mehrere der unten stehenden Substanzen ein?  [Ginkgo Biloba]"]])) == "nein", 0,
      NA
    )
  )

# Kontrolle
table(pne[["Nimmst du für den Zweck der Steigerung der eigenen kognitiven Leistung eine oder mehrere der unten stehenden Substanzen ein?  [Ginkgo Biloba]"]], useNA = "ifany")
```

B - Vitamine (B12, B6)

```{r}
# Spalte umkodieren (ja = 1, nein = 0)
pne[["Nimmst du für den Zweck der Steigerung der eigenen kognitiven Leistung eine oder mehrere der unten stehenden Substanzen ein?  [B - Vitamine (B12, B6) ]"]] <-
  ifelse(
    tolower(trimws(pne[["Nimmst du für den Zweck der Steigerung der eigenen kognitiven Leistung eine oder mehrere der unten stehenden Substanzen ein?  [B - Vitamine (B12, B6) ]"]])) == "ja", 1,
    ifelse(
      tolower(trimws(pne[["Nimmst du für den Zweck der Steigerung der eigenen kognitiven Leistung eine oder mehrere der unten stehenden Substanzen ein?  [B - Vitamine (B12, B6) ]"]])) == "nein", 0,
      NA
    )
  )

# Kontrolle
table(pne[["Nimmst du für den Zweck der Steigerung der eigenen kognitiven Leistung eine oder mehrere der unten stehenden Substanzen ein?  [B - Vitamine (B12, B6) ]"]], useNA = "ifany")
```

#### Folan- und Niacin Präparate

```{r}
# Spalte umkodieren (ja = 1, nein = 0)
pne[["Nimmst du für den Zweck der Steigerung der eigenen kognitiven Leistung eine oder mehrere der unten stehenden Substanzen ein?  [Folan- und Niacin Präparate ]"]] <-
  ifelse(
    tolower(trimws(pne[["Nimmst du für den Zweck der Steigerung der eigenen kognitiven Leistung eine oder mehrere der unten stehenden Substanzen ein?  [Folan- und Niacin Präparate ]"]])) == "ja", 1,
    ifelse(
      tolower(trimws(pne[["Nimmst du für den Zweck der Steigerung der eigenen kognitiven Leistung eine oder mehrere der unten stehenden Substanzen ein?  [Folan- und Niacin Präparate ]"]])) == "nein", 0,
      NA
    )
  )

# Kontrolle
table(pne[["Nimmst du für den Zweck der Steigerung der eigenen kognitiven Leistung eine oder mehrere der unten stehenden Substanzen ein?  [Folan- und Niacin Präparate ]"]], useNA = "ifany")
```

#### Schlaf- und Beruhigungsmittel (z.B. Melatonin, Passionsblume, Baldrian)

```{r}
# Spalte umkodieren (ja = 1, nein = 0)
pne[["Nimmst du für den Zweck der Steigerung der eigenen kognitiven Leistung eine oder mehrere der unten stehenden Substanzen ein?  [Schlaf- und Beruhigungsmittel (z.B. Melatonin, Passionsblume, Baldrian)]"]] <-
  ifelse(
    tolower(trimws(pne[["Nimmst du für den Zweck der Steigerung der eigenen kognitiven Leistung eine oder mehrere der unten stehenden Substanzen ein?  [Schlaf- und Beruhigungsmittel (z.B. Melatonin, Passionsblume, Baldrian)]"]])) == "ja", 1,
    ifelse(
      tolower(trimws(pne[["Nimmst du für den Zweck der Steigerung der eigenen kognitiven Leistung eine oder mehrere der unten stehenden Substanzen ein?  [Schlaf- und Beruhigungsmittel (z.B. Melatonin, Passionsblume, Baldrian)]"]])) == "nein", 0,
      NA
    )
  )

# Kontrolle
table(pne[["Nimmst du für den Zweck der Steigerung der eigenen kognitiven Leistung eine oder mehrere der unten stehenden Substanzen ein?  [Schlaf- und Beruhigungsmittel (z.B. Melatonin, Passionsblume, Baldrian)]"]], useNA = "ifany")
```

#### Koffeintabletten

```{r}
# Spalte umkodieren (ja = 1, nein = 0)
pne[["Nimmst du für den Zweck der Steigerung der eigenen kognitiven Leistung eine oder mehrere der unten stehenden Substanzen ein?  [Koffeintabletten ]"]] <-
  ifelse(
    tolower(trimws(pne[["Nimmst du für den Zweck der Steigerung der eigenen kognitiven Leistung eine oder mehrere der unten stehenden Substanzen ein?  [Koffeintabletten ]"]])) == "ja", 1,
    ifelse(
      tolower(trimws(pne[["Nimmst du für den Zweck der Steigerung der eigenen kognitiven Leistung eine oder mehrere der unten stehenden Substanzen ein?  [Koffeintabletten ]"]])) == "nein", 0,
      NA
    )
  )

# Kontrolle
table(pne[["Nimmst du für den Zweck der Steigerung der eigenen kognitiven Leistung eine oder mehrere der unten stehenden Substanzen ein?  [Koffeintabletten ]"]], useNA = "ifany")
```

#### Methylphenidat (Ritalin, Medikinet, Concerta, Equasym, Rubifen)

```{r}
# Spalte umkodieren (ja = 1, nein = 0)
pne[["Nimmst du für den Zweck der Steigerung der eigenen kognitiven Leistung eine oder mehrere der unten stehenden Substanzen ein?  [Methylphenidat (Ritalin, Medikinet, Concerta, Equasym, Rubifen)]"]] <-
  ifelse(
    tolower(trimws(pne[["Nimmst du für den Zweck der Steigerung der eigenen kognitiven Leistung eine oder mehrere der unten stehenden Substanzen ein?  [Methylphenidat (Ritalin, Medikinet, Concerta, Equasym, Rubifen)]"]])) == "ja", 1,
    ifelse(
      tolower(trimws(pne[["Nimmst du für den Zweck der Steigerung der eigenen kognitiven Leistung eine oder mehrere der unten stehenden Substanzen ein?  [Methylphenidat (Ritalin, Medikinet, Concerta, Equasym, Rubifen)]"]])) == "nein", 0,
      NA
    )
  )

# Kontrolle
table(pne[["Nimmst du für den Zweck der Steigerung der eigenen kognitiven Leistung eine oder mehrere der unten stehenden Substanzen ein?  [Methylphenidat (Ritalin, Medikinet, Concerta, Equasym, Rubifen)]"]], useNA = "ifany")
```

#### Antidepressiva (z.B. Cipralex, Cipramil, Zoloft, Cymbalta, Fluctin, Sertralin AL)

```{r}
# Spalte umkodieren (ja = 1, nein = 0)
pne[["Nimmst du für den Zweck der Steigerung der eigenen kognitiven Leistung eine oder mehrere der unten stehenden Substanzen ein?  [Methylphenidat (Antidepressiva (z.B. Cipralex, Cipramil, Zoloft, Cymbalta, Fluctin, Sertralin AL)]"]] <-
  ifelse(
    tolower(trimws(pne[["Nimmst du für den Zweck der Steigerung der eigenen kognitiven Leistung eine oder mehrere der unten stehenden Substanzen ein?  [Antidepressiva (z.B. Cipralex, Cipramil, Zoloft, Cymbalta, Fluctin, Sertralin AL)]"]])) == "ja", 1,
    ifelse(
      tolower(trimws(pne[["Nimmst du für den Zweck der Steigerung der eigenen kognitiven Leistung eine oder mehrere der unten stehenden Substanzen ein?  [Antidepressiva (z.B. Cipralex, Cipramil, Zoloft, Cymbalta, Fluctin, Sertralin AL)]"]])) == "nein", 0,
      NA
    )
  )

# Kontrolle
table(pne[["Nimmst du für den Zweck der Steigerung der eigenen kognitiven Leistung eine oder mehrere der unten stehenden Substanzen ein?  [Antidepressiva (z.B. Cipralex, Cipramil, Zoloft, Cymbalta, Fluctin, Sertralin AL)]"]], useNA = "ifany")
```

#### Modafinil (Vigil)
>>>>>>> a22c22d1495b21b47af3cf22329164479aebcac5
