---
title: "pne_Analyse (27.10.2025)"
format: html
editor: visual
---

```{r}
library(tidyverse)
library(readxl)
library(dplyr)
library(labelled)
library(readr)
library(stringr)
library(tidyr)
library(purrr)
library(forcats)
library(readxl)
```

You can add options to executable code like this

```{r}
setwd("C:/Users/fatim/OneDrive/Dokumente/Epidemiologie Master of Science/3. Fachsemester/Epi Projekt 3/epi-project-3")

pne <- read_excel("Rohdatensatz 27.10 (grundauszählung).xlsx")
```

## Zeilen löschen

```{r}
pne <- pne[-c(208:218), ]   # löscht Zeile 208 bis 2018, die waren leer

```

### Auszählung (Diagnose)

```{r}
sum(pne$`Liegt bei dir eine ärztliche Diagnose zu einer der folgenden Erkrankungen vor?  [ADS]` == "Ja", na.rm = TRUE)
```

```{r}
sum(pne$`Liegt bei dir eine ärztliche Diagnose zu einer der folgenden Erkrankungen vor?  [ADHS]` == "Ja", na.rm = TRUE)
```

```{r}
sum(pne$`Liegt bei dir eine ärztliche Diagnose zu einer der folgenden Erkrankungen vor?  [Autismus]` == "Ja", na.rm = TRUE)
```

```{r}
sum(pne$`Liegt bei dir eine ärztliche Diagnose zu einer der folgenden Erkrankungen vor?  [Depression ]` == "Ja", na.rm = TRUE)
```

```{r}
sum(pne$`Liegt bei dir eine ärztliche Diagnose zu einer der folgenden Erkrankungen vor?  [Angststörungen ]` == "Ja", na.rm = TRUE)
```

```{r}
sum(pne$`Liegt bei dir eine ärztliche Diagnose zu einer der folgenden Erkrankungen vor?  [Schizophrenie]`  == "Ja", na.rm = TRUE)
```

```{r}
sum(pne$`Liegt bei dir eine ärztliche Diagnose zu einer der folgenden Erkrankungen vor?  [Migräne ]`  == "Ja", na.rm = TRUE)
```

```{r}
sum(pne$`Liegt bei dir eine ärztliche Diagnose zu einer der folgenden Erkrankungen vor?  [Schlafstörung (Insomnie)]` == "Ja", na.rm = TRUE)
```

```{r}
sum(pne$`Liegt bei dir eine ärztliche Diagnose zu einer der folgenden Erkrankungen vor?  [Ich habe keine der oben genannten Diagnosen]` == "Ja", na.rm = TRUE)
```

### Variablen Kodieren und umbenennen

#### immatrikuliert kodiert

```{r}

# Spalte umkodieren (ja = 1, nein = 0)
pne[["Bist du aktuell an einer Hochschule in Deutschland immatrikuliert?"]] <-
  ifelse(
    tolower(trimws(pne[["Bist du aktuell an einer Hochschule in Deutschland immatrikuliert?"]])) == "ja", 1,
    ifelse(
      tolower(trimws(pne[["Bist du aktuell an einer Hochschule in Deutschland immatrikuliert?"]])) == "nein", 0,
      NA
    )
  )

# Kontrolle
table(pne[["Bist du aktuell an einer Hochschule in Deutschland immatrikuliert?"]], useNA = "ifany")

```

#### Geisteswissenschaften kodiert

```{r}
# Spalte umkodieren (ja = 1, nein = 0)
pne[["In welcher Fachrichtung bist du derzeit immatrikuliert? [Geisteswissenschaften]"]] <-
  ifelse(
    tolower(trimws(pne[["Bist du aktuell an einer Hochschule in Deutschland immatrikuliert?"]])) == "ja", 1,
    ifelse(
      tolower(trimws(pne[["In welcher Fachrichtung bist du derzeit immatrikuliert? [Geisteswissenschaften]"]])) == "nein", 0,
      NA
    )
  )

# Kontrolle
table(pne[["In welcher Fachrichtung bist du derzeit immatrikuliert? [Geisteswissenschaften]"]], useNA = "ifany")

```

#### Sozialwissenschaften

```{r}
# Spalte umkodieren (ja = 1, nein = 0)
pne[["In welcher Fachrichtung bist du derzeit immatrikuliert? [Sozialwissenschaften]"]] <-
  ifelse(
    tolower(trimws(pne[["In welcher Fachrichtung bist du derzeit immatrikuliert? [Sozialwissenschaften]"]])) == "ja", 1,
    ifelse(
      tolower(trimws(pne[["In welcher Fachrichtung bist du derzeit immatrikuliert? [Sozialwissenschaften]"]])) == "nein", 0,
      NA
    )
  )

# Kontrolle
table(pne[["In welcher Fachrichtung bist du derzeit immatrikuliert? [Sozialwissenschaften]"]], useNA = "ifany")

```

#### Wirtschaftswissenschaften

```{r}
# Spalte umkodieren (ja = 1, nein = 0)
pne[["In welcher Fachrichtung bist du derzeit immatrikuliert? [Wirtschaftswissenschaften]"]] <-
  ifelse(
    tolower(trimws(pne[["In welcher Fachrichtung bist du derzeit immatrikuliert? [Wirtschaftswissenschaften]"]])) == "ja", 1,
    ifelse(
      tolower(trimws(pne[["In welcher Fachrichtung bist du derzeit immatrikuliert? [Wirtschaftswissenschaften]"]])) == "nein", 0,
      NA
    )
  )

# Kontrolle
table(pne[["In welcher Fachrichtung bist du derzeit immatrikuliert? [Wirtschaftswissenschaften]"]], useNA = "ifany")

```

#### Naturwissenschaften

```{r}
# Spalte umkodieren (ja = 1, nein = 0)
pne[["In welcher Fachrichtung bist du derzeit immatrikuliert? [Naturwissenschaften]"]] <-
  ifelse(
    tolower(trimws(pne[["In welcher Fachrichtung bist du derzeit immatrikuliert? [Naturwissenschaften]"]])) == "ja", 1,
    ifelse(
      tolower(trimws(pne[["In welcher Fachrichtung bist du derzeit immatrikuliert? [Naturwissenschaften]"]])) == "nein", 0,
      NA
    )
  )

# Kontrolle
table(pne[["In welcher Fachrichtung bist du derzeit immatrikuliert? [Naturwissenschaften]"]], useNA = "ifany")

```

#### Ingenieurwissenschaften

```{r}
# Spalte umkodieren (ja = 1, nein = 0)
pne[["In welcher Fachrichtung bist du derzeit immatrikuliert? [Ingenieurwissenschaften]"]] <-
  ifelse(
    tolower(trimws(pne[["In welcher Fachrichtung bist du derzeit immatrikuliert? [Ingenieurwissenschaften]"]])) == "ja", 1,
    ifelse(
      tolower(trimws(pne[["In welcher Fachrichtung bist du derzeit immatrikuliert? [Ingenieurwissenschaften]"]])) == "nein", 0,
      NA
    )
  )

# Kontrolle
table(pne[["In welcher Fachrichtung bist du derzeit immatrikuliert? [Ingenieurwissenschaften]"]], useNA = "ifany")

```

#### Agrar-, Forst- und Ernährungswissenschaften

```{r}
# Spalte umkodieren (ja = 1, nein = 0)
pne[["In welcher Fachrichtung bist du derzeit immatrikuliert? [Agrar-, Forst- und Ernährungswissenschaften ]"]] <-
  ifelse(
    tolower(trimws(pne[["In welcher Fachrichtung bist du derzeit immatrikuliert? [Agrar-, Forst- und Ernährungswissenschaften ]"]])) == "ja", 1,
    ifelse(
      tolower(trimws(pne[["In welcher Fachrichtung bist du derzeit immatrikuliert? [Agrar-, Forst- und Ernährungswissenschaften ]"]])) == "nein", 0,
      NA
    )
  )

# Kontrolle
table(pne[["In welcher Fachrichtung bist du derzeit immatrikuliert? [Agrar-, Forst- und Ernährungswissenschaften ]"]], useNA = "ifany")
```

#### Sportswissenschaften

```{r}
# Spalte umkodieren (ja = 1, nein = 0)
pne[["In welcher Fachrichtung bist du derzeit immatrikuliert? [Sportwissenschaften]"]] <-
  ifelse(
    tolower(trimws(pne[["In welcher Fachrichtung bist du derzeit immatrikuliert? [Sportwissenschaften]"]])) == "ja", 1,
    ifelse(
      tolower(trimws(pne[["In welcher Fachrichtung bist du derzeit immatrikuliert? [Sportwissenschaften]"]])) == "nein", 0,
      NA
    )
  )

# Kontrolle
table(pne[["In welcher Fachrichtung bist du derzeit immatrikuliert? [Sportwissenschaften]"]], useNA = "ifany")
```

#### Theologie / Religionswissenschaften

```{r}
# Spalte umkodieren (ja = 1, nein = 0)
pne[["In welcher Fachrichtung bist du derzeit immatrikuliert? [Theologie / Religionswissenschaften]"]] <-
  ifelse(
    tolower(trimws(pne[["In welcher Fachrichtung bist du derzeit immatrikuliert? [Theologie / Religionswissenschaften]"]])) == "ja", 1,
    ifelse(
      tolower(trimws(pne[["In welcher Fachrichtung bist du derzeit immatrikuliert? [Theologie / Religionswissenschaften]"]])) == "nein", 0,
      NA
    )
  )

# Kontrolle
table(pne[["In welcher Fachrichtung bist du derzeit immatrikuliert? [Theologie / Religionswissenschaften]"]], useNA = "ifany")


```

#### Philosophie

```{r}
# Spalte umkodieren (ja = 1, nein = 0)
pne[["In welcher Fachrichtung bist du derzeit immatrikuliert? [Philosophie]"]] <-
  ifelse(
    tolower(trimws(pne[["In welcher Fachrichtung bist du derzeit immatrikuliert? [Philosophie]"]])) == "ja", 1,
    ifelse(
      tolower(trimws(pne[["In welcher Fachrichtung bist du derzeit immatrikuliert? [Philosophie]"]])) == "nein", 0,
      NA
    )
  )

# Kontrolle
table(pne[["In welcher Fachrichtung bist du derzeit immatrikuliert? [Philosophie]"]], useNA = "ifany")
```

### Erziehungswissenschaften / Pädagogik

```{r}
# Spalte umkodieren (ja = 1, nein = 0)
pne[["In welcher Fachrichtung bist du derzeit immatrikuliert? [Erziehungswissenschaften / Pädagogik]"]] <-
  ifelse(
    tolower(trimws(pne[["In welcher Fachrichtung bist du derzeit immatrikuliert? [Erziehungswissenschaften / Pädagogik]"]])) == "ja", 1,
    ifelse(
      tolower(trimws(pne[["In welcher Fachrichtung bist du derzeit immatrikuliert? [Erziehungswissenschaften / Pädagogik]"]])) == "nein", 0,
      NA
    )
  )

# Kontrolle
table(pne[["In welcher Fachrichtung bist du derzeit immatrikuliert? [Erziehungswissenschaften / Pädagogik]"]], useNA = "ifany")
```

### Sprachwissenschaften

```{r}
# Spalte umkodieren (ja = 1, nein = 0)
pne[["In welcher Fachrichtung bist du derzeit immatrikuliert? [Sprachwissenschaften]"]] <-
  ifelse(
    tolower(trimws(pne[["In welcher Fachrichtung bist du derzeit immatrikuliert? [Sprachwissenschaften]"]])) == "ja", 1,
    ifelse(
      tolower(trimws(pne[["In welcher Fachrichtung bist du derzeit immatrikuliert? [Sprachwissenschaften]"]])) == "nein", 0,
      NA
    )
  )

# Kontrolle
table(pne[["In welcher Fachrichtung bist du derzeit immatrikuliert? [Sprachwissenschaften]"]], useNA = "ifany")
```

### Informatik, Mathematik

```{r}
# Spalte umkodieren (ja = 1, nein = 0)
pne[["In welcher Fachrichtung bist du derzeit immatrikuliert? [Informatik, Mathematik ]"]] <-
  ifelse(
    tolower(trimws(pne[["In welcher Fachrichtung bist du derzeit immatrikuliert? [Informatik, Mathematik ]"]])) == "ja", 1,
    ifelse(
      tolower(trimws(pne[["In welcher Fachrichtung bist du derzeit immatrikuliert? [Informatik, Mathematik ]"]])) == "nein", 0,
      NA
    )
  )

# Kontrolle
table(pne[["In welcher Fachrichtung bist du derzeit immatrikuliert? [Informatik, Mathematik ]"]], useNA = "ifany")
```

#### Medizin, Human- und Gesundheitswissenschaften

```{r}
# Spalte umkodieren (ja = 1, nein = 0)
pne[["In welcher Fachrichtung bist du derzeit immatrikuliert? [Medizin, Human- und Gesundheitswissenschaften]"]] <-
  ifelse(
    tolower(trimws(pne[["In welcher Fachrichtung bist du derzeit immatrikuliert? [Medizin, Human- und Gesundheitswissenschaften]"]])) == "ja", 1,
    ifelse(
      tolower(trimws(pne[["In welcher Fachrichtung bist du derzeit immatrikuliert? [Medizin, Human- und Gesundheitswissenschaften]"]])) == "nein", 0,
      NA
    )
  )

# Kontrolle
table(pne[["In welcher Fachrichtung bist du derzeit immatrikuliert? [Medizin, Human- und Gesundheitswissenschaften]"]], useNA = "ifany")
```

### Rechtswissenschaften

```{r}
# Spalte umkodieren (ja = 1, nein = 0)
pne[["In welcher Fachrichtung bist du derzeit immatrikuliert? [Rechtswissenschaften]"]] <-
  ifelse(
    tolower(trimws(pne[["In welcher Fachrichtung bist du derzeit immatrikuliert? [Rechtswissenschaften]"]])) == "ja", 1,
    ifelse(
      tolower(trimws(pne[["In welcher Fachrichtung bist du derzeit immatrikuliert? [Rechtswissenschaften]"]])) == "nein", 0,
      NA
    )
  )

# Kontrolle
table(pne[["In welcher Fachrichtung bist du derzeit immatrikuliert? [Rechtswissenschaften]"]], useNA = "ifany")
```

#### Kunst, Musik, Design

```{r}
# Spalte umkodieren (ja = 1, nein = 0)
pne[["In welcher Fachrichtung bist du derzeit immatrikuliert? [Kunst, Musik, Design]"]] <-
  ifelse(
    tolower(trimws(pne[["In welcher Fachrichtung bist du derzeit immatrikuliert? [Kunst, Musik, Design]"]])) == "ja", 1,
    ifelse(
      tolower(trimws(pne[["In welcher Fachrichtung bist du derzeit immatrikuliert? [Kunst, Musik, Design]"]])) == "nein", 0,
      NA
    )
  )

# Kontrolle
table(pne[["In welcher Fachrichtung bist du derzeit immatrikuliert? [Kunst, Musik, Design]"]], useNA = "ifany")
```

#### Lehramt

```{r}
# Spalte umkodieren (ja = 1, nein = 0)
pne[["In welcher Fachrichtung bist du derzeit immatrikuliert? [Lehramt]"]] <-
  ifelse(
    tolower(trimws(pne[["In welcher Fachrichtung bist du derzeit immatrikuliert? [Lehramt]"]])) == "ja", 1,
    ifelse(
      tolower(trimws(pne[["In welcher Fachrichtung bist du derzeit immatrikuliert? [Lehramt]"]])) == "nein", 0,
      NA
    )
  )

# Kontrolle
table(pne[["In welcher Fachrichtung bist du derzeit immatrikuliert? [Lehramt]"]], useNA = "ifany")
```

### Sonstiges

## Diagnose

#### ADS

```{r}
# Spalte umkodieren (ja = 1, nein = 0)
pne[["Liegt bei dir eine ärztliche Diagnose zu einer der folgenden Erkrankungen vor?  [ADS]"]] <-
  ifelse(
    tolower(trimws(pne[["Liegt bei dir eine ärztliche Diagnose zu einer der folgenden Erkrankungen vor?  [ADS]"]])) == "ja", 1,
    ifelse(
      tolower(trimws(pne[["Liegt bei dir eine ärztliche Diagnose zu einer der folgenden Erkrankungen vor?  [ADS]"]])) == "nein", 0,
      NA
    )
  )

# Kontrolle
table(pne[["Liegt bei dir eine ärztliche Diagnose zu einer der folgenden Erkrankungen vor?  [ADS]"]], useNA = "ifany")
```

#### ADHS

```{r}
# Spalte umkodieren (ja = 1, nein = 0)
pne[["Liegt bei dir eine ärztliche Diagnose zu einer der folgenden Erkrankungen vor?  [ADHS]"]] <-
  ifelse(
    tolower(trimws(pne[["Liegt bei dir eine ärztliche Diagnose zu einer der folgenden Erkrankungen vor?  [ADHS]"]])) == "ja", 1,
    ifelse(
      tolower(trimws(pne[["Liegt bei dir eine ärztliche Diagnose zu einer der folgenden Erkrankungen vor?  [ADHS]"]])) == "nein", 0,
      NA
    )
  )

# Kontrolle
table(pne[["Liegt bei dir eine ärztliche Diagnose zu einer der folgenden Erkrankungen vor?  [ADHS]"]], useNA = "ifany")
```

#### Autismus

```{r}
# Spalte umkodieren (ja = 1, nein = 0)
pne[["Liegt bei dir eine ärztliche Diagnose zu einer der folgenden Erkrankungen vor?  [Autismus]"]] <-
  ifelse(
    tolower(trimws(pne[["Liegt bei dir eine ärztliche Diagnose zu einer der folgenden Erkrankungen vor?  [Autismus]"]])) == "ja", 1,
    ifelse(
      tolower(trimws(pne[["Liegt bei dir eine ärztliche Diagnose zu einer der folgenden Erkrankungen vor?  [Autismus]"]])) == "nein", 0,
      NA
    )
  )

# Kontrolle
table(pne[["Liegt bei dir eine ärztliche Diagnose zu einer der folgenden Erkrankungen vor?  [Autismus]"]], useNA = "ifany")
```

#### Depression

```{r}
# Spalte umkodieren (ja = 1, nein = 0)
pne[["Liegt bei dir eine ärztliche Diagnose zu einer der folgenden Erkrankungen vor?  [Depression ]"]] <-
  ifelse(
    tolower(trimws(pne[["Liegt bei dir eine ärztliche Diagnose zu einer der folgenden Erkrankungen vor?  [Depression ]"]])) == "ja", 1,
    ifelse(
      tolower(trimws(pne[["Liegt bei dir eine ärztliche Diagnose zu einer der folgenden Erkrankungen vor?  [Depression ]"]])) == "nein", 0,
      NA
    )
  )

# Kontrolle
table(pne[["Liegt bei dir eine ärztliche Diagnose zu einer der folgenden Erkrankungen vor?  [Depression ]"]], useNA = "ifany")
```

#### Angststörungen

```{r}
# Spalte umkodieren (ja = 1, nein = 0)
pne[["Liegt bei dir eine ärztliche Diagnose zu einer der folgenden Erkrankungen vor?  [Angststörungen ]"]] <-
  ifelse(
    tolower(trimws(pne[["Liegt bei dir eine ärztliche Diagnose zu einer der folgenden Erkrankungen vor?  [Angststörungen ]"]])) == "ja", 1,
    ifelse(
      tolower(trimws(pne[["Liegt bei dir eine ärztliche Diagnose zu einer der folgenden Erkrankungen vor?  [Angststörungen ]"]])) == "nein", 0,
      NA
    )
  )

# Kontrolle
table(pne[["Liegt bei dir eine ärztliche Diagnose zu einer der folgenden Erkrankungen vor?  [Angststörungen ]"]], useNA = "ifany")
```

#### Schizophrenie

```{r}
# Spalte umkodieren (ja = 1, nein = 0)
pne[["Liegt bei dir eine ärztliche Diagnose zu einer der folgenden Erkrankungen vor?  [Schizophrenie]"]] <-
  ifelse(
    tolower(trimws(pne[["Liegt bei dir eine ärztliche Diagnose zu einer der folgenden Erkrankungen vor?  [Schizophrenie]"]])) == "ja", 1,
    ifelse(
      tolower(trimws(pne[["Liegt bei dir eine ärztliche Diagnose zu einer der folgenden Erkrankungen vor?  [Schizophrenie]"]])) == "nein", 0,
      NA
    )
  )

# Kontrolle
table(pne[["Liegt bei dir eine ärztliche Diagnose zu einer der folgenden Erkrankungen vor?  [Schizophrenie]"]], useNA = "ifany")
```

#### Migräne

```{r}
# Spalte umkodieren (ja = 1, nein = 0)
pne[["Liegt bei dir eine ärztliche Diagnose zu einer der folgenden Erkrankungen vor?  [Migräne ]"]] <-
  ifelse(
    tolower(trimws(pne[["Liegt bei dir eine ärztliche Diagnose zu einer der folgenden Erkrankungen vor?  [Migräne ]"]])) == "ja", 1,
    ifelse(
      tolower(trimws(pne[["Liegt bei dir eine ärztliche Diagnose zu einer der folgenden Erkrankungen vor?  [Migräne ]"]])) == "nein", 0,
      NA
    )
  )

# Kontrolle
table(pne[["Liegt bei dir eine ärztliche Diagnose zu einer der folgenden Erkrankungen vor?  [Migräne ]"]], useNA = "ifany")
```

#### Schlafstörung (Insomnie)

```{r}
# Spalte umkodieren (ja = 1, nein = 0)
pne[["Liegt bei dir eine ärztliche Diagnose zu einer der folgenden Erkrankungen vor?  [Schlafstörung (Insomnie)]"]] <-
  ifelse(
    tolower(trimws(pne[["Liegt bei dir eine ärztliche Diagnose zu einer der folgenden Erkrankungen vor?  [Schlafstörung (Insomnie)]"]])) == "ja", 1,
    ifelse(
      tolower(trimws(pne[["Liegt bei dir eine ärztliche Diagnose zu einer der folgenden Erkrankungen vor?  [Schlafstörung (Insomnie)]"]])) == "nein", 0,
      NA
    )
  )

# Kontrolle
table(pne[["Liegt bei dir eine ärztliche Diagnose zu einer der folgenden Erkrankungen vor?  [Schlafstörung (Insomnie)]"]], useNA = "ifany")
```

#### Ich habe keine der oben genannten Diagnosen

```{r}
# Spalte umkodieren (ja = 1, nein = 0)
pne[["Liegt bei dir eine ärztliche Diagnose zu einer der folgenden Erkrankungen vor?  [Ich habe keine der oben genannten Diagnosen]"]] <-
  ifelse(
    tolower(trimws(pne[["Liegt bei dir eine ärztliche Diagnose zu einer der folgenden Erkrankungen vor?  [Ich habe keine der oben genannten Diagnosen]"]])) == "ja", 1,
    ifelse(
      tolower(trimws(pne[["Liegt bei dir eine ärztliche Diagnose zu einer der folgenden Erkrankungen vor?  [Ich habe keine der oben genannten Diagnosen]"]])) == "nein", 0,
      NA
    )
  )

# Kontrolle
table(pne[["Liegt bei dir eine ärztliche Diagnose zu einer der folgenden Erkrankungen vor?  [Ich habe keine der oben genannten Diagnosen]"]], useNA = "ifany")
```

#### Sonstiges

## Lebenszeitptävalenz

```{r}
# Spalte umkodieren (ja = 1, nein = 0)
pne[["Hast du jemals in deinem Leben PNE konsumiert? "]] <-
  ifelse(
    tolower(trimws(pne[["Hast du jemals in deinem Leben PNE konsumiert? "]])) == "ja", 1,
    ifelse(
      tolower(trimws(pne[["Hast du jemals in deinem Leben PNE konsumiert? "]])) == "nein", 0,
      NA
    )
  )

# Kontrolle
table(pne[["Hast du jemals in deinem Leben PNE konsumiert? "]], useNA = "ifany")
```

## Konsum zwecks kognitiver Fähigkeiten

#### Ginkgo Biloba

```{r}
# Spalte umkodieren (ja = 1, nein = 0)
pne[["Nimmst du für den Zweck der Steigerung der eigenen kognitiven Leistung eine oder mehrere der unten stehenden Substanzen ein?  [Ginkgo Biloba]"]] <-
  ifelse(
    tolower(trimws(pne[["Nimmst du für den Zweck der Steigerung der eigenen kognitiven Leistung eine oder mehrere der unten stehenden Substanzen ein?  [Ginkgo Biloba]"]])) == "ja", 1,
    ifelse(
      tolower(trimws(pne[["Nimmst du für den Zweck der Steigerung der eigenen kognitiven Leistung eine oder mehrere der unten stehenden Substanzen ein?  [Ginkgo Biloba]"]])) == "nein", 0,
      NA
    )
  )

# Kontrolle
table(pne[["Nimmst du für den Zweck der Steigerung der eigenen kognitiven Leistung eine oder mehrere der unten stehenden Substanzen ein?  [Ginkgo Biloba]"]], useNA = "ifany")
```

### B - Vitamine (B12, B6)

```{r}
# Spalte umkodieren (ja = 1, nein = 0)
pne[["Nimmst du für den Zweck der Steigerung der eigenen kognitiven Leistung eine oder mehrere der unten stehenden Substanzen ein?  [B - Vitamine (B12, B6) ]"]] <-
  ifelse(
    tolower(trimws(pne[["Nimmst du für den Zweck der Steigerung der eigenen kognitiven Leistung eine oder mehrere der unten stehenden Substanzen ein?  [B - Vitamine (B12, B6) ]"]])) == "ja", 1,
    ifelse(
      tolower(trimws(pne[["Nimmst du für den Zweck der Steigerung der eigenen kognitiven Leistung eine oder mehrere der unten stehenden Substanzen ein?  [B - Vitamine (B12, B6) ]"]])) == "nein", 0,
      NA
    )
  )

# Kontrolle
table(pne[["Nimmst du für den Zweck der Steigerung der eigenen kognitiven Leistung eine oder mehrere der unten stehenden Substanzen ein?  [B - Vitamine (B12, B6) ]"]], useNA = "ifany")
```

#### Folan- und Niacin Präparate

```{r}
# Spalte umkodieren (ja = 1, nein = 0)
pne[["Nimmst du für den Zweck der Steigerung der eigenen kognitiven Leistung eine oder mehrere der unten stehenden Substanzen ein?  [Folan- und Niacin Präparate ]"]] <-
  ifelse(
    tolower(trimws(pne[["Nimmst du für den Zweck der Steigerung der eigenen kognitiven Leistung eine oder mehrere der unten stehenden Substanzen ein?  [Folan- und Niacin Präparate ]"]])) == "ja", 1,
    ifelse(
      tolower(trimws(pne[["Nimmst du für den Zweck der Steigerung der eigenen kognitiven Leistung eine oder mehrere der unten stehenden Substanzen ein?  [Folan- und Niacin Präparate ]"]])) == "nein", 0,
      NA
    )
  )

# Kontrolle
table(pne[["Nimmst du für den Zweck der Steigerung der eigenen kognitiven Leistung eine oder mehrere der unten stehenden Substanzen ein?  [Folan- und Niacin Präparate ]"]], useNA = "ifany")
```

#### Schlaf- und Beruhigungsmittel (z.B. Melatonin, Passionsblume, Baldrian)

```{r}
# Spalte umkodieren (ja = 1, nein = 0)
pne[["Nimmst du für den Zweck der Steigerung der eigenen kognitiven Leistung eine oder mehrere der unten stehenden Substanzen ein?  [Schlaf- und Beruhigungsmittel (z.B. Melatonin, Passionsblume, Baldrian)]"]] <-
  ifelse(
    tolower(trimws(pne[["Nimmst du für den Zweck der Steigerung der eigenen kognitiven Leistung eine oder mehrere der unten stehenden Substanzen ein?  [Schlaf- und Beruhigungsmittel (z.B. Melatonin, Passionsblume, Baldrian)]"]])) == "ja", 1,
    ifelse(
      tolower(trimws(pne[["Nimmst du für den Zweck der Steigerung der eigenen kognitiven Leistung eine oder mehrere der unten stehenden Substanzen ein?  [Schlaf- und Beruhigungsmittel (z.B. Melatonin, Passionsblume, Baldrian)]"]])) == "nein", 0,
      NA
    )
  )

# Kontrolle
table(pne[["Nimmst du für den Zweck der Steigerung der eigenen kognitiven Leistung eine oder mehrere der unten stehenden Substanzen ein?  [Schlaf- und Beruhigungsmittel (z.B. Melatonin, Passionsblume, Baldrian)]"]], useNA = "ifany")
```

#### Koffeintabletten

```{r}
# Spalte umkodieren (ja = 1, nein = 0)
pne[["Nimmst du für den Zweck der Steigerung der eigenen kognitiven Leistung eine oder mehrere der unten stehenden Substanzen ein?  [Koffeintabletten ]"]] <-
  ifelse(
    tolower(trimws(pne[["Nimmst du für den Zweck der Steigerung der eigenen kognitiven Leistung eine oder mehrere der unten stehenden Substanzen ein?  [Koffeintabletten ]"]])) == "ja", 1,
    ifelse(
      tolower(trimws(pne[["Nimmst du für den Zweck der Steigerung der eigenen kognitiven Leistung eine oder mehrere der unten stehenden Substanzen ein?  [Koffeintabletten ]"]])) == "nein", 0,
      NA
    )
  )

# Kontrolle
table(pne[["Nimmst du für den Zweck der Steigerung der eigenen kognitiven Leistung eine oder mehrere der unten stehenden Substanzen ein?  [Koffeintabletten ]"]], useNA = "ifany")
```

#### Methylphenidat (Ritalin, Medikinet, Concerta, Equasym, Rubifen)

```{r}
# Spalte umkodieren (ja = 1, nein = 0)
pne[["Nimmst du für den Zweck der Steigerung der eigenen kognitiven Leistung eine oder mehrere der unten stehenden Substanzen ein?  [Methylphenidat (Ritalin, Medikinet, Concerta, Equasym, Rubifen)]"]] <-
  ifelse(
    tolower(trimws(pne[["Nimmst du für den Zweck der Steigerung der eigenen kognitiven Leistung eine oder mehrere der unten stehenden Substanzen ein?  [Methylphenidat (Ritalin, Medikinet, Concerta, Equasym, Rubifen)]"]])) == "ja", 1,
    ifelse(
      tolower(trimws(pne[["Nimmst du für den Zweck der Steigerung der eigenen kognitiven Leistung eine oder mehrere der unten stehenden Substanzen ein?  [Methylphenidat (Ritalin, Medikinet, Concerta, Equasym, Rubifen)]"]])) == "nein", 0,
      NA
    )
  )

# Kontrolle
table(pne[["Nimmst du für den Zweck der Steigerung der eigenen kognitiven Leistung eine oder mehrere der unten stehenden Substanzen ein?  [Methylphenidat (Ritalin, Medikinet, Concerta, Equasym, Rubifen)]"]], useNA = "ifany")
```

### Modafinil (Vigil)

```{r}
# Spalte umkodieren (ja = 1, nein = 0)
pne[["Nimmst du für den Zweck der Steigerung der eigenen kognitiven Leistung eine oder mehrere der unten stehenden Substanzen ein?  [Modafinil (Vigil)]"]] <-
  ifelse(
    tolower(trimws(pne[["Nimmst du für den Zweck der Steigerung der eigenen kognitiven Leistung eine oder mehrere der unten stehenden Substanzen ein?  [Modafinil (Vigil)]"]])) == "ja", 1,
    ifelse(
      tolower(trimws(pne[["Nimmst du für den Zweck der Steigerung der eigenen kognitiven Leistung eine oder mehrere der unten stehenden Substanzen ein?  [Modafinil (Vigil)]"]])) == "nein", 0,
      NA
    )
  )

# Kontrolle
table(pne[["Nimmst du für den Zweck der Steigerung der eigenen kognitiven Leistung eine oder mehrere der unten stehenden Substanzen ein?  [Modafinil (Vigil)]"]], useNA = "ifany")
```

#### Antidepressiva (z.B. Cipralex, Cipramil, Zoloft, Cymbalta, Fluctin, Sertralin AL)

```{r}
# Spalte umkodieren (ja = 1, nein = 0)
pne[["Nimmst du für den Zweck der Steigerung der eigenen kognitiven Leistung eine oder mehrere der unten stehenden Substanzen ein?  [Antidepressiva (z.B. Cipralex, Cipramil, Zoloft, Cymbalta, Fluctin, Sertralin AL)]"]] <-
  ifelse(
    tolower(trimws(pne[["Nimmst du für den Zweck der Steigerung der eigenen kognitiven Leistung eine oder mehrere der unten stehenden Substanzen ein?  [Antidepressiva (z.B. Cipralex, Cipramil, Zoloft, Cymbalta, Fluctin, Sertralin AL)]"]])) == "ja", 1,
    ifelse(
      tolower(trimws(pne[["Nimmst du für den Zweck der Steigerung der eigenen kognitiven Leistung eine oder mehrere der unten stehenden Substanzen ein?  [Antidepressiva (z.B. Cipralex, Cipramil, Zoloft, Cymbalta, Fluctin, Sertralin AL)]"]])) == "nein", 0,
      NA
    )
  )

# Kontrolle
table(pne[["Nimmst du für den Zweck der Steigerung der eigenen kognitiven Leistung eine oder mehrere der unten stehenden Substanzen ein?  [Antidepressiva (z.B. Cipralex, Cipramil, Zoloft, Cymbalta, Fluctin, Sertralin AL)]"]], useNA = "ifany")

```

#### Pflanzliche Antidepressiva (Johanniskraut)

```{r}
# Spalte umkodieren (ja = 1, nein = 0)
pne[["Nimmst du für den Zweck der Steigerung der eigenen kognitiven Leistung eine oder mehrere der unten stehenden Substanzen ein?  [Pflanzliche Antidepressiva (Johanniskraut)]"]] <-
  ifelse(
    tolower(trimws(pne[["Nimmst du für den Zweck der Steigerung der eigenen kognitiven Leistung eine oder mehrere der unten stehenden Substanzen ein?  [Pflanzliche Antidepressiva (Johanniskraut)]"]])) == "ja", 1,
    ifelse(
      tolower(trimws(pne[["Nimmst du für den Zweck der Steigerung der eigenen kognitiven Leistung eine oder mehrere der unten stehenden Substanzen ein?  [Pflanzliche Antidepressiva (Johanniskraut)]"]])) == "nein", 0,
      NA
    )
  )

# Kontrolle
table(pne[["Nimmst du für den Zweck der Steigerung der eigenen kognitiven Leistung eine oder mehrere der unten stehenden Substanzen ein?  [Pflanzliche Antidepressiva (Johanniskraut)]"]], useNA = "ifany")
```

### Antidementiva (Aricept, Exelon, Reminyl, Ebixa/ Axura)

```{r}
# Spalte umkodieren (ja = 1, nein = 0)
pne[["Nimmst du für den Zweck der Steigerung der eigenen kognitiven Leistung eine oder mehrere der unten stehenden Substanzen ein?  [Antidementiva (Aricept, Exelon, Reminyl, Ebixa/ Axura)]"]] <-
  ifelse(
    tolower(trimws(pne[["Nimmst du für den Zweck der Steigerung der eigenen kognitiven Leistung eine oder mehrere der unten stehenden Substanzen ein?  [Antidementiva (Aricept, Exelon, Reminyl, Ebixa/ Axura)]"]])) == "ja", 1,
    ifelse(
      tolower(trimws(pne[["Nimmst du für den Zweck der Steigerung der eigenen kognitiven Leistung eine oder mehrere der unten stehenden Substanzen ein?  [Antidementiva (Aricept, Exelon, Reminyl, Ebixa/ Axura)]"]])) == "nein", 0,
      NA
    )
  )

# Kontrolle
table(pne[["Nimmst du für den Zweck der Steigerung der eigenen kognitiven Leistung eine oder mehrere der unten stehenden Substanzen ein?  [Antidementiva (Aricept, Exelon, Reminyl, Ebixa/ Axura)]"]], useNA = "ifany")
```

### Cannabis

```{r}
# Spalte umkodieren (ja = 1, nein = 0)
pne[["Nimmst du für den Zweck der Steigerung der eigenen kognitiven Leistung eine oder mehrere der unten stehenden Substanzen ein?  [Cannabis]"]] <-
  ifelse(
    tolower(trimws(pne[["Nimmst du für den Zweck der Steigerung der eigenen kognitiven Leistung eine oder mehrere der unten stehenden Substanzen ein?  [Cannabis]"]])) == "ja", 1,
    ifelse(
      tolower(trimws(pne[["Nimmst du für den Zweck der Steigerung der eigenen kognitiven Leistung eine oder mehrere der unten stehenden Substanzen ein?  [Cannabis]"]])) == "nein", 0,
      NA
    )
  )

# Kontrolle
table(pne[["Nimmst du für den Zweck der Steigerung der eigenen kognitiven Leistung eine oder mehrere der unten stehenden Substanzen ein?  [Cannabis]"]], useNA = "ifany")
```

### Amphetamine (z.B. Speed)

```{r}
# Spalte umkodieren (ja = 1, nein = 0)
pne[["Nimmst du für den Zweck der Steigerung der eigenen kognitiven Leistung eine oder mehrere der unten stehenden Substanzen ein?  [Amphetamine (z.B. Speed)]"]] <-
  ifelse(
    tolower(trimws(pne[["Nimmst du für den Zweck der Steigerung der eigenen kognitiven Leistung eine oder mehrere der unten stehenden Substanzen ein?  [Amphetamine (z.B. Speed)]"]])) == "ja", 1,
    ifelse(
      tolower(trimws(pne[["Nimmst du für den Zweck der Steigerung der eigenen kognitiven Leistung eine oder mehrere der unten stehenden Substanzen ein?  [Amphetamine (z.B. Speed)]"]])) == "nein", 0,
      NA
    )
  )

# Kontrolle
table(pne[["Nimmst du für den Zweck der Steigerung der eigenen kognitiven Leistung eine oder mehrere der unten stehenden Substanzen ein?  [Amphetamine (z.B. Speed)]"]], useNA = "ifany")
```

### MDMA (Ecstasy)

```{r}
# Spalte umkodieren (ja = 1, nein = 0)
pne[["Nimmst du für den Zweck der Steigerung der eigenen kognitiven Leistung eine oder mehrere der unten stehenden Substanzen ein?  [MDMA (Ecstasy)]"]] <-
  ifelse(
    tolower(trimws(pne[["Nimmst du für den Zweck der Steigerung der eigenen kognitiven Leistung eine oder mehrere der unten stehenden Substanzen ein?  [MDMA (Ecstasy)]"]])) == "ja", 1,
    ifelse(
      tolower(trimws(pne[["Nimmst du für den Zweck der Steigerung der eigenen kognitiven Leistung eine oder mehrere der unten stehenden Substanzen ein?  [MDMA (Ecstasy)]"]])) == "nein", 0,
      NA
    )
  )

# Kontrolle
table(pne[["Nimmst du für den Zweck der Steigerung der eigenen kognitiven Leistung eine oder mehrere der unten stehenden Substanzen ein?  [MDMA (Ecstasy)]"]], useNA = "ifany")
```

### Methamphetamine (z.B. Crystal Meth, Thaipille)

```{r}
# Spalte umkodieren (ja = 1, nein = 0)
pne[["Nimmst du für den Zweck der Steigerung der eigenen kognitiven Leistung eine oder mehrere der unten stehenden Substanzen ein?  [Methamphetamine (z.B. Crystal Meth, Thaipille)]"]] <-
  ifelse(
    tolower(trimws(pne[["Nimmst du für den Zweck der Steigerung der eigenen kognitiven Leistung eine oder mehrere der unten stehenden Substanzen ein?  [Methamphetamine (z.B. Crystal Meth, Thaipille)]"]])) == "ja", 1,
    ifelse(
      tolower(trimws(pne[["Nimmst du für den Zweck der Steigerung der eigenen kognitiven Leistung eine oder mehrere der unten stehenden Substanzen ein?  [Methamphetamine (z.B. Crystal Meth, Thaipille)]"]])) == "nein", 0,
      NA
    )
  )

# Kontrolle
table(pne[["Nimmst du für den Zweck der Steigerung der eigenen kognitiven Leistung eine oder mehrere der unten stehenden Substanzen ein?  [Methamphetamine (z.B. Crystal Meth, Thaipille)]"]], useNA = "ifany")
```

### Keine der aufgelisteten Substanzen

```{r}
# Spalte umkodieren (ja = 1, nein = 0)
pne[["Nimmst du für den Zweck der Steigerung der eigenen kognitiven Leistung eine oder mehrere der unten stehenden Substanzen ein?  [Keine der aufgelisteten Substanzen]"]] <-
  ifelse(
    tolower(trimws(pne[["Nimmst du für den Zweck der Steigerung der eigenen kognitiven Leistung eine oder mehrere der unten stehenden Substanzen ein?  [Keine der aufgelisteten Substanzen]"]])) == "ja", 1,
    ifelse(
      tolower(trimws(pne[["Nimmst du für den Zweck der Steigerung der eigenen kognitiven Leistung eine oder mehrere der unten stehenden Substanzen ein?  [Keine der aufgelisteten Substanzen]"]])) == "nein", 0,
      NA
    )
  )

# Kontrolle
table(pne[["Nimmst du für den Zweck der Steigerung der eigenen kognitiven Leistung eine oder mehrere der unten stehenden Substanzen ein?  [Keine der aufgelisteten Substanzen]"]], useNA = "ifany")
```

## Konsum zwecks Stressbewältigung

### Ginko Biloba

```{r}
# Spalte umkodieren (ja = 1, nein = 0)
pne[["Nimmst du für die eigene Stressbewältigung eine oder mehrere der unten stehenden Substanzen ein?  [Ginko Biloba]"]] <-
  ifelse(
    tolower(trimws(pne[["Nimmst du für die eigene Stressbewältigung eine oder mehrere der unten stehenden Substanzen ein?  [Ginko Biloba]"]])) == "ja", 1,
    ifelse(
      tolower(trimws(pne[["Nimmst du für die eigene Stressbewältigung eine oder mehrere der unten stehenden Substanzen ein?  [Ginko Biloba]"]])) == "nein", 0,
      NA
    )
  )

# Kontrolle
table(pne[["Nimmst du für die eigene Stressbewältigung eine oder mehrere der unten stehenden Substanzen ein?  [Ginko Biloba]"]], useNA = "ifany")
```

### B - Vitamine (B12, B6)

```{r}
# Spalte umkodieren (ja = 1, nein = 0)
pne[["Nimmst du für die eigene Stressbewältigung eine oder mehrere der unten stehenden Substanzen ein?  [B - Vitamine (B12, B6)]"]] <-
  ifelse(
    tolower(trimws(pne[["Nimmst du für die eigene Stressbewältigung eine oder mehrere der unten stehenden Substanzen ein?  [B - Vitamine (B12, B6)]"]])) == "ja", 1,
    ifelse(
      tolower(trimws(pne[["Nimmst du für die eigene Stressbewältigung eine oder mehrere der unten stehenden Substanzen ein?  [B - Vitamine (B12, B6)]"]])) == "nein", 0,
      NA
    )
  )

# Kontrolle
table(pne[["Nimmst du für die eigene Stressbewältigung eine oder mehrere der unten stehenden Substanzen ein?  [B - Vitamine (B12, B6)]"]], useNA = "ifany")
```

### Folan- und Niacin Präparate

```{r}
# Spalte umkodieren (ja = 1, nein = 0)
pne[["Nimmst du für die eigene Stressbewältigung eine oder mehrere der unten stehenden Substanzen ein?  [Folan- und Niacin Präparate]"]] <-
  ifelse(
    tolower(trimws(pne[["Nimmst du für die eigene Stressbewältigung eine oder mehrere der unten stehenden Substanzen ein?  [Folan- und Niacin Präparate]"]])) == "ja", 1,
    ifelse(
      tolower(trimws(pne[["Nimmst du für die eigene Stressbewältigung eine oder mehrere der unten stehenden Substanzen ein?  [Folan- und Niacin Präparate]"]])) == "nein", 0,
      NA
    )
  )

# Kontrolle
table(pne[["Nimmst du für die eigene Stressbewältigung eine oder mehrere der unten stehenden Substanzen ein?  [Folan- und Niacin Präparate]"]], useNA = "ifany")
```

### Schlaf- und Beruhigungsmittel (z.B. Melatonin, Passionsblume, Baldrian )

```{r}
# Spalte umkodieren (ja = 1, nein = 0)
pne[["Nimmst du für die eigene Stressbewältigung eine oder mehrere der unten stehenden Substanzen ein?  [Schlaf- und Beruhigungsmittel (z.B. Melatonin, Passionsblume, Baldrian )]"]] <-
  ifelse(
    tolower(trimws(pne[["Nimmst du für die eigene Stressbewältigung eine oder mehrere der unten stehenden Substanzen ein?  [Schlaf- und Beruhigungsmittel (z.B. Melatonin, Passionsblume, Baldrian )]"]])) == "ja", 1,
    ifelse(
      tolower(trimws(pne[["Nimmst du für die eigene Stressbewältigung eine oder mehrere der unten stehenden Substanzen ein?  [Schlaf- und Beruhigungsmittel (z.B. Melatonin, Passionsblume, Baldrian )]"]])) == "nein", 0,
      NA
    )
  )

# Kontrolle
table(pne[["Nimmst du für die eigene Stressbewältigung eine oder mehrere der unten stehenden Substanzen ein?  [Schlaf- und Beruhigungsmittel (z.B. Melatonin, Passionsblume, Baldrian )]"]], useNA = "ifany")
```

### Koffeintabletten

```{r}
# Spalte umkodieren (ja = 1, nein = 0)
pne[["Nimmst du für die eigene Stressbewältigung eine oder mehrere der unten stehenden Substanzen ein?  [Koffeintabletten]"]] <-
  ifelse(
    tolower(trimws(pne[["Nimmst du für die eigene Stressbewältigung eine oder mehrere der unten stehenden Substanzen ein?  [Koffeintabletten]"]])) == "ja", 1,
    ifelse(
      tolower(trimws(pne[["Nimmst du für die eigene Stressbewältigung eine oder mehrere der unten stehenden Substanzen ein?  [Koffeintabletten)]"]])) == "nein", 0,
      NA
    )
  )

# Kontrolle
table(pne[["Nimmst du für die eigene Stressbewältigung eine oder mehrere der unten stehenden Substanzen ein?  [Koffeintabletten]"]], useNA = "ifany")
```

### Methylphenidat (Ritalin, Mediziner, Concetta, Equasym, Rubinen)

```{r}
# Spalte umkodieren (ja = 1, nein = 0)
pne[["Nimmst du für die eigene Stressbewältigung eine oder mehrere der unten stehenden Substanzen ein?  [Methylphenidat (Ritalin, Mediziner, Concetta, Equasym, Rubinen)]"]] <-
  ifelse(
    tolower(trimws(pne[["Nimmst du für die eigene Stressbewältigung eine oder mehrere der unten stehenden Substanzen ein?  [Methylphenidat (Ritalin, Mediziner, Concetta, Equasym, Rubinen)]"]])) == "ja", 1,
    ifelse(
      tolower(trimws(pne[["Nimmst du für die eigene Stressbewältigung eine oder mehrere der unten stehenden Substanzen ein?  [Methylphenidat (Ritalin, Mediziner, Concetta, Equasym, Rubinen)]"]])) == "nein", 0,
      NA
    )
  )

# Kontrolle
table(pne[["Nimmst du für die eigene Stressbewältigung eine oder mehrere der unten stehenden Substanzen ein?  [Methylphenidat (Ritalin, Mediziner, Concetta, Equasym, Rubinen)]"]], useNA = "ifany")
```

### Modafinil (Vigil)

```{r}
# Spalte umkodieren (ja = 1, nein = 0)
pne[["Nimmst du für die eigene Stressbewältigung eine oder mehrere der unten stehenden Substanzen ein?  [Modafinil (Vigil)]"]] <-
  ifelse(
    tolower(trimws(pne[["Nimmst du für die eigene Stressbewältigung eine oder mehrere der unten stehenden Substanzen ein?  [Modafinil (Vigil)]"]])) == "ja", 1,
    ifelse(
      tolower(trimws(pne[["Nimmst du für die eigene Stressbewältigung eine oder mehrere der unten stehenden Substanzen ein?  [Modafinil (Vigil)]"]])) == "nein", 0,
      NA
    )
  )

# Kontrolle
table(pne[["Nimmst du für die eigene Stressbewältigung eine oder mehrere der unten stehenden Substanzen ein?  [Modafinil (Vigil)]"]], useNA = "ifany")
```

### Antidepressiva (z.B. Cipralex, Cipramil, Zoloft, Cymbalta, Flutti, Sertralin AL)

```{r}
# Spalte umkodieren (ja = 1, nein = 0)
pne[["Nimmst du für die eigene Stressbewältigung eine oder mehrere der unten stehenden Substanzen ein?  [Antidepressiva (z.B. Cipralex, Cipramil, Zoloft, Cymbalta, Flutti, Sertralin AL)]"]] <-
  ifelse(
    tolower(trimws(pne[["Nimmst du für die eigene Stressbewältigung eine oder mehrere der unten stehenden Substanzen ein?  [Antidepressiva (z.B. Cipralex, Cipramil, Zoloft, Cymbalta, Flutti, Sertralin AL)]"]])) == "ja", 1,
    ifelse(
      tolower(trimws(pne[["Nimmst du für die eigene Stressbewältigung eine oder mehrere der unten stehenden Substanzen ein?  [Antidepressiva (z.B. Cipralex, Cipramil, Zoloft, Cymbalta, Flutti, Sertralin AL)]"]])) == "nein", 0,
      NA
    )
  )

# Kontrolle
table(pne[["Nimmst du für die eigene Stressbewältigung eine oder mehrere der unten stehenden Substanzen ein?  [Antidepressiva (z.B. Cipralex, Cipramil, Zoloft, Cymbalta, Flutti, Sertralin AL)]"]], useNA = "ifany")
```

### Pflanzliche Antidepressiva (Johanniskraut)

```{r}
# Spalte umkodieren (ja = 1, nein = 0)
pne[["Nimmst du für die eigene Stressbewältigung eine oder mehrere der unten stehenden Substanzen ein?  [Pflanzliche Antidepressiva (Johanniskraut)]"]] <-
  ifelse(
    tolower(trimws(pne[["Nimmst du für die eigene Stressbewältigung eine oder mehrere der unten stehenden Substanzen ein?  [Pflanzliche Antidepressiva (Johanniskraut)]"]])) == "ja", 1,
    ifelse(
      tolower(trimws(pne[["Nimmst du für die eigene Stressbewältigung eine oder mehrere der unten stehenden Substanzen ein?  [Pflanzliche Antidepressiva (Johanniskraut)]"]])) == "nein", 0,
      NA
    )
  )

# Kontrolle
table(pne[["Nimmst du für die eigene Stressbewältigung eine oder mehrere der unten stehenden Substanzen ein?  [Pflanzliche Antidepressiva (Johanniskraut)]"]], useNA = "ifany")
```

### Antidementiva (Aricept, Exelon, Reminyl, Ebixa/Axura)

```{r}
# Spalte umkodieren (ja = 1, nein = 0)
pne[["Nimmst du für die eigene Stressbewältigung eine oder mehrere der unten stehenden Substanzen ein?  [Antidementiva (Aricept, Exelon, Reminyl, Ebixa/Axura)]"]] <-
  ifelse(
    tolower(trimws(pne[["Nimmst du für die eigene Stressbewältigung eine oder mehrere der unten stehenden Substanzen ein?  [Antidementiva (Aricept, Exelon, Reminyl, Ebixa/Axura)]"]])) == "ja", 1,
    ifelse(
      tolower(trimws(pne[["Nimmst du für die eigene Stressbewältigung eine oder mehrere der unten stehenden Substanzen ein?  [Antidementiva (Aricept, Exelon, Reminyl, Ebixa/Axura)]"]])) == "nein", 0,
      NA
    )
  )

# Kontrolle
table(pne[["Nimmst du für die eigene Stressbewältigung eine oder mehrere der unten stehenden Substanzen ein?  [Antidementiva (Aricept, Exelon, Reminyl, Ebixa/Axura)]"]], useNA = "ifany")
```

### Cannabis

```{r}
# Spalte umkodieren (ja = 1, nein = 0)
pne[["Nimmst du für die eigene Stressbewältigung eine oder mehrere der unten stehenden Substanzen ein?  [Cannabis]"]] <-
  ifelse(
    tolower(trimws(pne[["Nimmst du für die eigene Stressbewältigung eine oder mehrere der unten stehenden Substanzen ein?  [Cannabis]"]])) == "ja", 1,
    ifelse(
      tolower(trimws(pne[["Nimmst du für die eigene Stressbewältigung eine oder mehrere der unten stehenden Substanzen ein?  [Cannabis]"]])) == "nein", 0,
      NA
    )
  )

# Kontrolle
table(pne[["Nimmst du für die eigene Stressbewältigung eine oder mehrere der unten stehenden Substanzen ein?  [Cannabis]"]], useNA = "ifany")
```

### Amphetamine (z.B. Speed)

```{r}
# Spalte umkodieren (ja = 1, nein = 0)
pne[["Nimmst du für die eigene Stressbewältigung eine oder mehrere der unten stehenden Substanzen ein?  [Amphetamine (z.B. Speed)]"]] <-
  ifelse(
    tolower(trimws(pne[["Nimmst du für die eigene Stressbewältigung eine oder mehrere der unten stehenden Substanzen ein?  [Amphetamine (z.B. Speed)]"]])) == "ja", 1,
    ifelse(
      tolower(trimws(pne[["Nimmst du für die eigene Stressbewältigung eine oder mehrere der unten stehenden Substanzen ein?  [Amphetamine (z.B. Speed)]"]])) == "nein", 0,
      NA
    )
  )

# Kontrolle
table(pne[["Nimmst du für die eigene Stressbewältigung eine oder mehrere der unten stehenden Substanzen ein?  [Amphetamine (z.B. Speed)]"]], useNA = "ifany")
```

### MDMA (Ecstasy)

```{r}
# Spalte umkodieren (ja = 1, nein = 0)
pne[["Nimmst du für die eigene Stressbewältigung eine oder mehrere der unten stehenden Substanzen ein?  [MDMA (Ecstasy)]"]] <-
  ifelse(
    tolower(trimws(pne[["Nimmst du für die eigene Stressbewältigung eine oder mehrere der unten stehenden Substanzen ein?  [MDMA (Ecstasy)]"]])) == "ja", 1,
    ifelse(
      tolower(trimws(pne[["Nimmst du für die eigene Stressbewältigung eine oder mehrere der unten stehenden Substanzen ein?  [MDMA (Ecstasy)]"]])) == "nein", 0,
      NA
    )
  )

# Kontrolle
table(pne[["Nimmst du für die eigene Stressbewältigung eine oder mehrere der unten stehenden Substanzen ein?  [MDMA (Ecstasy)]"]], useNA = "ifany")
```

### Methamphetamine (z.B. Crystal Meth, Thaipille)

```{r}
# Spalte umkodieren (ja = 1, nein = 0)
pne[["Nimmst du für die eigene Stressbewältigung eine oder mehrere der unten stehenden Substanzen ein?  [Methamphetamine (z.B. Crystal Meth, Thaipille)]"]] <-
  ifelse(
    tolower(trimws(pne[["Nimmst du für die eigene Stressbewältigung eine oder mehrere der unten stehenden Substanzen ein?  [Methamphetamine (z.B. Crystal Meth, Thaipille)]"]])) == "ja", 1,
    ifelse(
      tolower(trimws(pne[["Nimmst du für die eigene Stressbewältigung eine oder mehrere der unten stehenden Substanzen ein?  [Methamphetamine (z.B. Crystal Meth, Thaipille)]"]])) == "nein", 0,
      NA
    )
  )

# Kontrolle
table(pne[["Nimmst du für die eigene Stressbewältigung eine oder mehrere der unten stehenden Substanzen ein?  [Methamphetamine (z.B. Crystal Meth, Thaipille)]"]], useNA = "ifany")
```

### Keine der aufgelisteten Substanzen

```{r}
# Spalte umkodieren (ja = 1, nein = 0)
pne[["Nimmst du für die eigene Stressbewältigung eine oder mehrere der unten stehenden Substanzen ein?  [Keine der aufgelisteten Substanzen]"]] <-
  ifelse(
    tolower(trimws(pne[["Nimmst du für die eigene Stressbewältigung eine oder mehrere der unten stehenden Substanzen ein?  [Keine der aufgelisteten Substanzen]"]])) == "ja", 1,
    ifelse(
      tolower(trimws(pne[["Nimmst du für die eigene Stressbewältigung eine oder mehrere der unten stehenden Substanzen ein?  [Keine der aufgelisteten Substanzen]"]])) == "nein", 0,
      NA
    )
  )

# Kontrolle
table(pne[["Nimmst du für die eigene Stressbewältigung eine oder mehrere der unten stehenden Substanzen ein?  [Keine der aufgelisteten Substanzen]"]], useNA = "ifany")
```

## Häufigkeit (Konsum)

### 12 Monate

```{r}
# Spalte umkodieren (ja = 1, nein = 0)
pne[["Hast du innerhalb der folgenden Zeiträume PNE konsumiert?        [Ich habe innerhalb der letzten 12 Monate PNE konsumiert.]"]] <-
  ifelse(
    tolower(trimws(pne[["Hast du innerhalb der folgenden Zeiträume PNE konsumiert?        [Ich habe innerhalb der letzten 12 Monate PNE konsumiert.]"]])) == "ja", 1,
    ifelse(
      tolower(trimws(pne[["Hast du innerhalb der folgenden Zeiträume PNE konsumiert?        [Ich habe innerhalb der letzten 12 Monate PNE konsumiert.]"]])) == "nein", 0,
      NA
    )
  )

# Kontrolle
table(pne[["Hast du innerhalb der folgenden Zeiträume PNE konsumiert?        [Ich habe innerhalb der letzten 12 Monate PNE konsumiert.]"]], useNA = "ifany")
```

### 30 Tage

```{r}
# Spalte umkodieren (ja = 1, nein = 0)
pne[["Hast du innerhalb der folgenden Zeiträume PNE konsumiert?        [Ich habe innerhalb der letzten 30 Tage PNE konsumiert.]"]] <-
  ifelse(
    tolower(trimws(pne[["Hast du innerhalb der folgenden Zeiträume PNE konsumiert?        [Ich habe innerhalb der letzten 30 Tage PNE konsumiert.]"]])) == "ja", 1,
    ifelse(
      tolower(trimws(pne[["Hast du innerhalb der folgenden Zeiträume PNE konsumiert?        [Ich habe innerhalb der letzten 30 Tage PNE konsumiert.]"]])) == "nein", 0,
      NA
    )
  )

# Kontrolle
table(pne[["Hast du innerhalb der folgenden Zeiträume PNE konsumiert?        [Ich habe innerhalb der letzten 30 Tage PNE konsumiert.]"]], useNA = "ifany")
```

### 7 Tage

```{r}
# Spalte umkodieren (ja = 1, nein = 0)
pne[["Hast du innerhalb der folgenden Zeiträume PNE konsumiert?        [Ich habe innerhalb der letzten 7 Tage PNE konsumiert.]"]] <-
  ifelse(
    tolower(trimws(pne[["Hast du innerhalb der folgenden Zeiträume PNE konsumiert?        [Ich habe innerhalb der letzten 7 Tage PNE konsumiert.]"]])) == "ja", 1,
    ifelse(
      tolower(trimws(pne[["Hast du innerhalb der folgenden Zeiträume PNE konsumiert?        [Ich habe innerhalb der letzten 7 Tage PNE konsumiert.]"]])) == "nein", 0,
      NA
    )
  )

# Kontrolle
table(pne[["Hast du innerhalb der folgenden Zeiträume PNE konsumiert?        [Ich habe innerhalb der letzten 7 Tage PNE konsumiert.]"]], useNA = "ifany")
```

### Konsumumstände

### Unmittelbar vor Prüfungen

```{r}
# Spalte umkodieren (ja = 1, nein = 0)
pne[["In welchen Situationen konsumierst du PNE?   [Unmittelbar vor Prüfungen, Präsentationen und anderen Leistungsnachweisen]"]] <-
  ifelse(
    tolower(trimws(pne[["In welchen Situationen konsumierst du PNE?   [Unmittelbar vor Prüfungen, Präsentationen und anderen Leistungsnachweisen]"]])) == "ja", 1,
    ifelse(
      tolower(trimws(pne[["In welchen Situationen konsumierst du PNE?   [Unmittelbar vor Prüfungen, Präsentationen und anderen Leistungsnachweisen]"]])) == "nein", 0,
      NA
    )
  )

# Kontrolle
table(pne[["In welchen Situationen konsumierst du PNE?   [Unmittelbar vor Prüfungen, Präsentationen und anderen Leistungsnachweisen]"]], useNA = "ifany")
```

### Während der Prüfungsvorbereitung

```{r}
# Spalte umkodieren (ja = 1, nein = 0)
pne[["In welchen Situationen konsumierst du PNE?   [Während der Prüfungsvorbereitung]"]] <-
  ifelse(
    tolower(trimws(pne[["In welchen Situationen konsumierst du PNE?   [Während der Prüfungsvorbereitung]"]])) == "ja", 1,
    ifelse(
      tolower(trimws(pne[["In welchen Situationen konsumierst du PNE?   [Während der Prüfungsvorbereitung]"]])) == "nein", 0,
      NA
    )
  )

# Kontrolle
table(pne[["In welchen Situationen konsumierst du PNE?   [Während der Prüfungsvorbereitung]"]], useNA = "ifany")
```

### Für die gleichzeitige Bewältigung von Studium und Nebenjob

```{r}
# Spalte umkodieren (ja = 1, nein = 0)
pne[["In welchen Situationen konsumierst du PNE?   [Für die gleichzeitige Bewältigung von Studium und Nebenjob]"]] <-
  ifelse(
    tolower(trimws(pne[["In welchen Situationen konsumierst du PNE?   [Für die gleichzeitige Bewältigung von Studium und Nebenjob]"]])) == "ja", 1,
    ifelse(
      tolower(trimws(pne[["In welchen Situationen konsumierst du PNE?   [Für die gleichzeitige Bewältigung von Studium und Nebenjob]"]])) == "nein", 0,
      NA
    )
  )

# Kontrolle
table(pne[["In welchen Situationen konsumierst du PNE?   [Für die gleichzeitige Bewältigung von Studium und Nebenjob]"]], useNA = "ifany")
```

### Um in Gruppenarbeiten kognitiv leistungsfähig zu bleiben

```{r}
# Spalte umkodieren (ja = 1, nein = 0)
pne[["In welchen Situationen konsumierst du PNE?   [Um in Gruppenarbeiten kognitiv leistungsfähig zu bleiben]"]] <-
  ifelse(
    tolower(trimws(pne[["In welchen Situationen konsumierst du PNE?   [Um in Gruppenarbeiten kognitiv leistungsfähig zu bleiben]"]])) == "ja", 1,
    ifelse(
      tolower(trimws(pne[["In welchen Situationen konsumierst du PNE?   [Um in Gruppenarbeiten kognitiv leistungsfähig zu bleiben]"]])) == "nein", 0,
      NA
    )
  )

# Kontrolle
table(pne[["In welchen Situationen konsumierst du PNE?   [Um in Gruppenarbeiten kognitiv leistungsfähig zu bleiben]"]], useNA = "ifany")
```

### Bei Schlafmangel

```{r}
# Spalte umkodieren (ja = 1, nein = 0)
pne[["In welchen Situationen konsumierst du PNE?   [Bei Schlafmangel ]"]] <-
  ifelse(
    tolower(trimws(pne[["In welchen Situationen konsumierst du PNE?   [Bei Schlafmangel ]"]])) == "ja", 1,
    ifelse(
      tolower(trimws(pne[["In welchen Situationen konsumierst du PNE?   [Bei Schlafmangel ]"]])) == "nein", 0,
      NA
    )
  )

# Kontrolle
table(pne[["In welchen Situationen konsumierst du PNE?   [Bei Schlafmangel ]"]], useNA = "ifany")
```

### Während des Uni-Alltags (z.B. beim Besuch von Veranstaltungen)

```{r}
# Spalte umkodieren (ja = 1, nein = 0)
pne[["In welchen Situationen konsumierst du PNE?   [Während des Uni-Alltags (z.B. beim Besuch von Veranstaltungen)]"]] <-
  ifelse(
    tolower(trimws(pne[["In welchen Situationen konsumierst du PNE?   [Während des Uni-Alltags (z.B. beim Besuch von Veranstaltungen)]"]])) == "ja", 1,
    ifelse(
      tolower(trimws(pne[["In welchen Situationen konsumierst du PNE?   [Während des Uni-Alltags (z.B. beim Besuch von Veranstaltungen)]"]])) == "nein", 0,
      NA
    )
  )

# Kontrolle
table(pne[["In welchen Situationen konsumierst du PNE?   [Während des Uni-Alltags (z.B. beim Besuch von Veranstaltungen)]"]], useNA = "ifany")
```

### Zur Vorbereitung für Abschlussarbeiten und -Projekte

```{r}
# Spalte umkodieren (ja = 1, nein = 0)
pne[["In welchen Situationen konsumierst du PNE?   [Zur Vorbereitung für Abschlussarbeiten und -Projekte]"]] <-
  ifelse(
    tolower(trimws(pne[["In welchen Situationen konsumierst du PNE?   [Zur Vorbereitung für Abschlussarbeiten und -Projekte]"]])) == "ja", 1,
    ifelse(
      tolower(trimws(pne[["In welchen Situationen konsumierst du PNE?   [Zur Vorbereitung für Abschlussarbeiten und -Projekte]"]])) == "nein", 0,
      NA
    )
  )

# Kontrolle
table(pne[["In welchen Situationen konsumierst du PNE?   [Zur Vorbereitung für Abschlussarbeiten und -Projekte]"]], useNA = "ifany")
```

### Sonstiges -\> kein ja & nein

## Effekt

```{r}
# Spalte umkodieren (ja = 1, nein = 0)
pne[["Konnte der gewünschte Effekt erzielt werden?"]] <-
  ifelse(
    tolower(trimws(pne[["Konnte der gewünschte Effekt erzielt werden?"]])) == "ja", 1,
    ifelse(
      tolower(trimws(pne[["Konnte der gewünschte Effekt erzielt werden?"]])) == "nein", 0,
      NA
    )
  )

# Kontrolle
table(pne[["Konnte der gewünschte Effekt erzielt werden?"]], useNA = "ifany")
```

### Stressoren

#### Zeitdruck

```{r}
# Spalte umkodieren (ja = 1, nein = 0)
pne[["Bitte gib an, welche Stressoren derzeit auf dich zutreffen.  [Zeitdruck ]"]] <-
  ifelse(
    tolower(trimws(pne[["Bitte gib an, welche Stressoren derzeit auf dich zutreffen.  [Zeitdruck ]"]])) == "ja", 1,
    ifelse(
      tolower(trimws(pne[["Bitte gib an, welche Stressoren derzeit auf dich zutreffen.  [Zeitdruck ]"]])) == "nein", 0,
      NA
    )
  )

# Kontrolle
table(pne[["Bitte gib an, welche Stressoren derzeit auf dich zutreffen.  [Zeitdruck ]"]], useNA = "ifany")
```

#### Care-Tätigkeiten / Pflege von Angehörigen

```{r}
# Spalte umkodieren (ja = 1, nein = 0)
pne[["Bitte gib an, welche Stressoren derzeit auf dich zutreffen.  [Care-Tätigkeiten / Pflege von Angehörigen ]"]] <-
  ifelse(
    tolower(trimws(pne[["Bitte gib an, welche Stressoren derzeit auf dich zutreffen.  [Care-Tätigkeiten / Pflege von Angehörigen ]"]])) == "ja", 1,
    ifelse(
      tolower(trimws(pne[["Bitte gib an, welche Stressoren derzeit auf dich zutreffen.  [Care-Tätigkeiten / Pflege von Angehörigen ]"]])) == "nein", 0,
      NA
    )
  )

# Kontrolle
table(pne[["Bitte gib an, welche Stressoren derzeit auf dich zutreffen.  [Care-Tätigkeiten / Pflege von Angehörigen ]"]], useNA = "ifany")
```

#### Erschwerte Vereinbarkeit von Studium und Erwerbstätigkeit

```{r}
# Spalte umkodieren (ja = 1, nein = 0)
pne[["Bitte gib an, welche Stressoren derzeit auf dich zutreffen.  [Erschwerte Vereinbarkeit von Studium und Erwerbstätigkeit]"]] <-
  ifelse(
    tolower(trimws(pne[["Bitte gib an, welche Stressoren derzeit auf dich zutreffen.  [Erschwerte Vereinbarkeit von Studium und Erwerbstätigkeit]"]])) == "ja", 1,
    ifelse(
      tolower(trimws(pne[["Bitte gib an, welche Stressoren derzeit auf dich zutreffen.  [Erschwerte Vereinbarkeit von Studium und Erwerbstätigkeit]"]])) == "nein", 0,
      NA
    )
  )

# Kontrolle
table(pne[["Bitte gib an, welche Stressoren derzeit auf dich zutreffen.  [Erschwerte Vereinbarkeit von Studium und Erwerbstätigkeit]"]], useNA = "ifany")
```

#### Soziale Konflikte (z.B. am Arbeitsplatz, Freunde und Familie, Konflikte in der Partnerschaft)

```{r}
# Spalte umkodieren (ja = 1, nein = 0)
pne[["Bitte gib an, welche Stressoren derzeit auf dich zutreffen.  [Soziale Konflikte (z.B. am Arbeitsplatz, Freunde und Familie, Konflikte in der Partnerschaft)]"]] <-
  ifelse(
    tolower(trimws(pne[["Bitte gib an, welche Stressoren derzeit auf dich zutreffen.  [Soziale Konflikte (z.B. am Arbeitsplatz, Freunde und Familie, Konflikte in der Partnerschaft)]"]])) == "ja", 1,
    ifelse(
      tolower(trimws(pne[["Bitte gib an, welche Stressoren derzeit auf dich zutreffen.  [Soziale Konflikte (z.B. am Arbeitsplatz, Freunde und Familie, Konflikte in der Partnerschaft)]"]])) == "nein", 0,
      NA
    )
  )

# Kontrolle
table(pne[["Bitte gib an, welche Stressoren derzeit auf dich zutreffen.  [Soziale Konflikte (z.B. am Arbeitsplatz, Freunde und Familie, Konflikte in der Partnerschaft)]"]], useNA = "ifany")
```

#### Umzug

```{r}
# Spalte umkodieren (ja = 1, nein = 0)
pne[["Bitte gib an, welche Stressoren derzeit auf dich zutreffen.  [Umzug ]"]] <-
  ifelse(
    tolower(trimws(pne[["Bitte gib an, welche Stressoren derzeit auf dich zutreffen.  [Umzug ]"]])) == "ja", 1,
    ifelse(
      tolower(trimws(pne[["Bitte gib an, welche Stressoren derzeit auf dich zutreffen.  [Umzug ]"]])) == "nein", 0,
      NA
    )
  )

# Kontrolle
table(pne[["Bitte gib an, welche Stressoren derzeit auf dich zutreffen.  [Umzug ]"]], useNA = "ifany")
```

#### Einsamkeit

```{r}
# Spalte umkodieren (ja = 1, nein = 0)
pne[["Bitte gib an, welche Stressoren derzeit auf dich zutreffen.  [Einsamkeit]"]] <-
  ifelse(
    tolower(trimws(pne[["Bitte gib an, welche Stressoren derzeit auf dich zutreffen.  [Einsamkeit]"]])) == "ja", 1,
    ifelse(
      tolower(trimws(pne[["Bitte gib an, welche Stressoren derzeit auf dich zutreffen.  [Einsamkeit]"]])) == "nein", 0,
      NA
    )
  )

# Kontrolle
table(pne[["Bitte gib an, welche Stressoren derzeit auf dich zutreffen.  [Einsamkeit]"]], useNA = "ifany")
```

#### Fehlende Wertschätzung

```{r}
# Spalte umkodieren (ja = 1, nein = 0)
pne[["Bitte gib an, welche Stressoren derzeit auf dich zutreffen.  [Fehlende Wertschätzung und Anerkennung ]"]] <-
  ifelse(
    tolower(trimws(pne[["Bitte gib an, welche Stressoren derzeit auf dich zutreffen.  [Fehlende Wertschätzung und Anerkennung ]"]])) == "ja", 1,
    ifelse(
      tolower(trimws(pne[["Bitte gib an, welche Stressoren derzeit auf dich zutreffen.  [Fehlende Wertschätzung und Anerkennung ]"]])) == "nein", 0,
      NA
    )
  )

# Kontrolle
table(pne[["Bitte gib an, welche Stressoren derzeit auf dich zutreffen.  [Fehlende Wertschätzung und Anerkennung ]"]], useNA = "ifany")
```

#### Erlebte Ausgrenzung (z.B. Mobbing)

```{r}
# Spalte umkodieren (ja = 1, nein = 0)
pne[["Bitte gib an, welche Stressoren derzeit auf dich zutreffen.  [Erlebte Ausgrenzung (z.B. Mobbing)]"]] <-
  ifelse(
    tolower(trimws(pne[["Bitte gib an, welche Stressoren derzeit auf dich zutreffen.  [Erlebte Ausgrenzung (z.B. Mobbing)]"]])) == "ja", 1,
    ifelse(
      tolower(trimws(pne[["Bitte gib an, welche Stressoren derzeit auf dich zutreffen.  [Erlebte Ausgrenzung (z.B. Mobbing)]"]])) == "nein", 0,
      NA
    )
  )

# Kontrolle
table(pne[["Bitte gib an, welche Stressoren derzeit auf dich zutreffen.  [Erlebte Ausgrenzung (z.B. Mobbing)]"]], useNA = "ifany")
```

#### Überforderung

```{r}
# Spalte umkodieren (ja = 1, nein = 0)
pne[["Bitte gib an, welche Stressoren derzeit auf dich zutreffen.  [Überforderung ]"]] <-
  ifelse(
    tolower(trimws(pne[["Bitte gib an, welche Stressoren derzeit auf dich zutreffen.  [Überforderung ]"]])) == "ja", 1,
    ifelse(
      tolower(trimws(pne[["Bitte gib an, welche Stressoren derzeit auf dich zutreffen.  [Überforderung ]"]])) == "nein", 0,
      NA
    )
  )

# Kontrolle
table(pne[["Bitte gib an, welche Stressoren derzeit auf dich zutreffen.  [Überforderung ]"]], useNA = "ifany")
```

#### Andauernde Krankheiten, Funktionseinschränkungen oder Behinderungen

```{r}
# Spalte umkodieren (ja = 1, nein = 0)
pne[["Bitte gib an, welche Stressoren derzeit auf dich zutreffen.  [Andauernde Krankheiten, Funktionseinschränkungen oder Behinderungen ]"]] <-
  ifelse(
    tolower(trimws(pne[["Bitte gib an, welche Stressoren derzeit auf dich zutreffen.  [Andauernde Krankheiten, Funktionseinschränkungen oder Behinderungen ]"]])) == "ja", 1,
    ifelse(
      tolower(trimws(pne[["Bitte gib an, welche Stressoren derzeit auf dich zutreffen.  [Andauernde Krankheiten, Funktionseinschränkungen oder Behinderungen ]"]])) == "nein", 0,
      NA
    )
  )

# Kontrolle
table(pne[["Bitte gib an, welche Stressoren derzeit auf dich zutreffen.  [Andauernde Krankheiten, Funktionseinschränkungen oder Behinderungen ]"]], useNA = "ifany")
```

#### Finanzielle Situation

```{r}
# Spalte umkodieren (ja = 1, nein = 0)
pne[["Bitte gib an, welche Stressoren derzeit auf dich zutreffen.  [Finanzielle Situation ]"]] <-
  ifelse(
    tolower(trimws(pne[["Bitte gib an, welche Stressoren derzeit auf dich zutreffen.  [Finanzielle Situation ]"]])) == "ja", 1,
    ifelse(
      tolower(trimws(pne[["Bitte gib an, welche Stressoren derzeit auf dich zutreffen.  [Finanzielle Situation ]"]])) == "nein", 0,
      NA
    )
  )

# Kontrolle
table(pne[["Bitte gib an, welche Stressoren derzeit auf dich zutreffen.  [Finanzielle Situation ]"]], useNA = "ifany")
```

#### Ängste (z.B. Zukunfts- und Versagensängste, Prüfungs- und Leistungsdruck, Selbstzweifel)

```{r}
# Spalte umkodieren (ja = 1, nein = 0)
pne[["Bitte gib an, welche Stressoren derzeit auf dich zutreffen.  [Ängste (z.B. Zukunfts- und Versagensängste, Prüfungs- und Leistungsdruck, Selbstzweifel)]"]] <-
  ifelse(
    tolower(trimws(pne[["Bitte gib an, welche Stressoren derzeit auf dich zutreffen.  [Ängste (z.B. Zukunfts- und Versagensängste, Prüfungs- und Leistungsdruck, Selbstzweifel)]"]])) == "ja", 1,
    ifelse(
      tolower(trimws(pne[["Bitte gib an, welche Stressoren derzeit auf dich zutreffen.  [Ängste (z.B. Zukunfts- und Versagensängste, Prüfungs- und Leistungsdruck, Selbstzweifel)]"]])) == "nein", 0,
      NA
    )
  )

# Kontrolle
table(pne[["Bitte gib an, welche Stressoren derzeit auf dich zutreffen.  [Ängste (z.B. Zukunfts- und Versagensängste, Prüfungs- und Leistungsdruck, Selbstzweifel)]"]], useNA = "ifany")
```

#### Konkurrenz

```{r}
# Spalte umkodieren (ja = 1, nein = 0)
pne[["Bitte gib an, welche Stressoren derzeit auf dich zutreffen.  [Konkurrenz ]"]] <-
  ifelse(
    tolower(trimws(pne[["Bitte gib an, welche Stressoren derzeit auf dich zutreffen.  [Konkurrenz ]"]])) == "ja", 1,
    ifelse(
      tolower(trimws(pne[["Bitte gib an, welche Stressoren derzeit auf dich zutreffen.  [Konkurrenz ]"]])) == "nein", 0,
      NA
    )
  )

# Kontrolle
table(pne[["Bitte gib an, welche Stressoren derzeit auf dich zutreffen.  [Konkurrenz ]"]], useNA = "ifany")
```

#### Keine der genannten

```{r}
# Spalte umkodieren (ja = 1, nein = 0)
pne[["Bitte gib an, welche Stressoren derzeit auf dich zutreffen.  [Keine der genannten]"]] <-
  ifelse(
    tolower(trimws(pne[["Bitte gib an, welche Stressoren derzeit auf dich zutreffen.  [Keine der genannten]"]])) == "ja", 1,
    ifelse(
      tolower(trimws(pne[["Bitte gib an, welche Stressoren derzeit auf dich zutreffen.  [Keine der genannten]"]])) == "nein", 0,
      NA
    )
  )

# Kontrolle
table(pne[["Bitte gib an, welche Stressoren derzeit auf dich zutreffen.  [Keine der genannten]"]], useNA = "ifany")
```

### Finanzielle Situation (Lebensunterhalt)

#### Erwerbstätigkeit

```{r}
# Spalte umkodieren (ja = 1, nein = 0)
pne[["Aus welchen der folgenden Quellen bestreitest du aktuell deinen Lebensunterhalt?   [Erwerbstätigkeit ]"]] <-
  ifelse(
    tolower(trimws(pne[["Aus welchen der folgenden Quellen bestreitest du aktuell deinen Lebensunterhalt?   [Erwerbstätigkeit ]"]])) == "ja", 1,
    ifelse(
      tolower(trimws(pne[["Aus welchen der folgenden Quellen bestreitest du aktuell deinen Lebensunterhalt?   [Erwerbstätigkeit ]"]])) == "nein", 0,
      NA
    )
  )

# Kontrolle
table(pne[["Aus welchen der folgenden Quellen bestreitest du aktuell deinen Lebensunterhalt?   [Erwerbstätigkeit ]"]], useNA = "ifany") 
```

#### Familiäre Unterstützung

```{r}
# Spalte umkodieren (ja = 1, nein = 0)
pne[["Aus welchen der folgenden Quellen bestreitest du aktuell deinen Lebensunterhalt?   [Familiäre Unterstützung ]"]] <-
  ifelse(
    tolower(trimws(pne[["Aus welchen der folgenden Quellen bestreitest du aktuell deinen Lebensunterhalt?   [Familiäre Unterstützung ]"]])) == "ja", 1,
    ifelse(
      tolower(trimws(pne[["Aus welchen der folgenden Quellen bestreitest du aktuell deinen Lebensunterhalt?   [Familiäre Unterstützung ]"]])) == "nein", 0,
      NA
    )
  )

# Kontrolle
table(pne[["Aus welchen der folgenden Quellen bestreitest du aktuell deinen Lebensunterhalt?   [Familiäre Unterstützung ]"]], useNA = "ifany") 
```

#### BAföG

```{r}
# Spalte umkodieren (ja = 1, nein = 0)
pne[["Aus welchen der folgenden Quellen bestreitest du aktuell deinen Lebensunterhalt?   [BAföG]"]] <-
  ifelse(
    tolower(trimws(pne[["Aus welchen der folgenden Quellen bestreitest du aktuell deinen Lebensunterhalt?   [BAföG]"]])) == "ja", 1,
    ifelse(
      tolower(trimws(pne[["Aus welchen der folgenden Quellen bestreitest du aktuell deinen Lebensunterhalt?   [BAföG]"]])) == "nein", 0,
      NA
    )
  )

# Kontrolle
table(pne[["Aus welchen der folgenden Quellen bestreitest du aktuell deinen Lebensunterhalt?   [BAföG]"]], useNA = "ifany")
```

#### Stipendium

```{r}
# Spalte umkodieren (ja = 1, nein = 0)
pne[["Aus welchen der folgenden Quellen bestreitest du aktuell deinen Lebensunterhalt?   [Stipendium]"]] <-
  ifelse(
    tolower(trimws(pne[["Aus welchen der folgenden Quellen bestreitest du aktuell deinen Lebensunterhalt?   [Stipendium]"]])) == "ja", 1,
    ifelse(
      tolower(trimws(pne[["Aus welchen der folgenden Quellen bestreitest du aktuell deinen Lebensunterhalt?   [Stipendium]"]])) == "nein", 0,
      NA
    )
  )

# Kontrolle
table(pne[["Aus welchen der folgenden Quellen bestreitest du aktuell deinen Lebensunterhalt?   [Stipendium]"]], useNA = "ifany")
```

#### Studienkredit

```{r}
# Spalte umkodieren (ja = 1, nein = 0)
pne[["Aus welchen der folgenden Quellen bestreitest du aktuell deinen Lebensunterhalt?   [Studienkredit ]"]] <-
  ifelse(
    tolower(trimws(pne[["Aus welchen der folgenden Quellen bestreitest du aktuell deinen Lebensunterhalt?   [Studienkredit ]"]])) == "ja", 1,
    ifelse(
      tolower(trimws(pne[["Aus welchen der folgenden Quellen bestreitest du aktuell deinen Lebensunterhalt?   [Studienkredit ]"]])) == "nein", 0,
      NA
    )
  )

# Kontrolle
table(pne[["Aus welchen der folgenden Quellen bestreitest du aktuell deinen Lebensunterhalt?   [Studienkredit ]"]], useNA = "ifany")
```

#### Ersparnisse

```{r}
# Spalte umkodieren (ja = 1, nein = 0)

pne[["Aus welchen der folgenden Quellen bestreitest du aktuell deinen Lebensunterhalt?   [Ersparnisse]"]] <-
  ifelse(
    tolower(trimws(pne[["Aus welchen der folgenden Quellen bestreitest du aktuell deinen Lebensunterhalt?   [Ersparnisse]"]])) == "ja", 1,
    ifelse(
      tolower(trimws(pne[["Aus welchen der folgenden Quellen bestreitest du aktuell deinen Lebensunterhalt?   [Ersparnisse]"]])) == "nein", 0,
      NA
    )
  )

# Kontrolle
table(pne[["Aus welchen der folgenden Quellen bestreitest du aktuell deinen Lebensunterhalt?   [Ersparnisse]"]], useNA = "ifany")
```

#### Sonstiges -\> nicht ja nein

## Finanzielle Situation (Beschäftigungsverhältnis)

#### Vollzeit (mehr als 35h/Woche)

```{r}
# Spalte umkodieren (ja = 1, nein = 0)

pne[["In welchem Beschäftigungsverhältnis befindest du dich derzeit?  [Vollzeit (mehr als 35h/Woche)]"]] <-
  ifelse(
    tolower(trimws(pne[["In welchem Beschäftigungsverhältnis befindest du dich derzeit?  [Vollzeit (mehr als 35h/Woche)]"]])) == "ja", 1,
    ifelse(
      tolower(trimws(pne[["In welchem Beschäftigungsverhältnis befindest du dich derzeit?  [Vollzeit (mehr als 35h/Woche)]"]])) == "nein", 0,
      NA
    )
  )

# Kontrolle
table(pne[["In welchem Beschäftigungsverhältnis befindest du dich derzeit?  [Vollzeit (mehr als 35h/Woche)]"]], useNA = "ifany")
```

#### Teilzeit (mind. 15/h Woche)

```{r}
# Spalte umkodieren (ja = 1, nein = 0)
pne[["In welchem Beschäftigungsverhältnis befindest du dich derzeit?  [Teilzeit (mind. 15/h Woche)]"]] <-
  ifelse(
    tolower(trimws(pne[["In welchem Beschäftigungsverhältnis befindest du dich derzeit?  [Teilzeit (mind. 15/h Woche)]"]])) == "ja", 1,
    ifelse(
      tolower(trimws(pne[["In welchem Beschäftigungsverhältnis befindest du dich derzeit?  [Teilzeit (mind. 15/h Woche)]"]])) == "nein", 0,
      NA
    )
  )

# Kontrolle
table(pne[["In welchem Beschäftigungsverhältnis befindest du dich derzeit?  [Teilzeit (mind. 15/h Woche)]"]], useNA = "ifany")
```

#### Werkstudent\*in

```{r}
# Spalte umkodieren (ja = 1, nein = 0)
pne[["In welchem Beschäftigungsverhältnis befindest du dich derzeit?  [Werkstudent*in]"]] <-
  ifelse(
    tolower(trimws(pne[["In welchem Beschäftigungsverhältnis befindest du dich derzeit?  [Werkstudent*in]"]])) == "ja", 1,
    ifelse(
      tolower(trimws(pne[["In welchem Beschäftigungsverhältnis befindest du dich derzeit?  [Werkstudent*in]"]])) == "nein", 0,
      NA
    )
  )

# Kontrolle
table(pne[["In welchem Beschäftigungsverhältnis befindest du dich derzeit?  [Werkstudent*in]"]], useNA = "ifany")
```

#### Minijob

```{r}
# Spalte umkodieren (ja = 1, nein = 0)
pne[["In welchem Beschäftigungsverhältnis befindest du dich derzeit?  [Minijob]"]] <-
  ifelse(
    tolower(trimws(pne[["In welchem Beschäftigungsverhältnis befindest du dich derzeit?  [Minijob]"]])) == "ja", 1,
    ifelse(
      tolower(trimws(pne[["In welchem Beschäftigungsverhältnis befindest du dich derzeit?  [Minijob]"]])) == "nein", 0,
      NA
    )
  )

# Kontrolle
table(pne[["In welchem Beschäftigungsverhältnis befindest du dich derzeit?  [Minijob]"]], useNA = "ifany")
```

#### Duales Studium

```{r}
# Spalte umkodieren (ja = 1, nein = 0)
pne[["In welchem Beschäftigungsverhältnis befindest du dich derzeit?  [Duales Studium]"]] <-
  ifelse(
    tolower(trimws(pne[["In welchem Beschäftigungsverhältnis befindest du dich derzeit?  [Duales Studium]"]])) == "ja", 1,
    ifelse(
      tolower(trimws(pne[["In welchem Beschäftigungsverhältnis befindest du dich derzeit?  [Duales Studium]"]])) == "nein", 0,
      NA
    )
  )

# Kontrolle
table(pne[["In welchem Beschäftigungsverhältnis befindest du dich derzeit?  [Duales Studium]"]], useNA = "ifany")
```

#### Praktikum (bezahlt)

```{r}
# Spalte umkodieren (ja = 1, nein = 0)
pne[["In welchem Beschäftigungsverhältnis befindest du dich derzeit?  [Praktikum (bezahlt)]"]] <-
  ifelse(
    tolower(trimws(pne[["In welchem Beschäftigungsverhältnis befindest du dich derzeit?  [Praktikum (bezahlt)]"]])) == "ja", 1,
    ifelse(
      tolower(trimws(pne[["In welchem Beschäftigungsverhältnis befindest du dich derzeit?  [Praktikum (bezahlt)]"]])) == "nein", 0,
      NA
    )
  )

# Kontrolle
table(pne[["In welchem Beschäftigungsverhältnis befindest du dich derzeit?  [Praktikum (bezahlt)]"]], useNA = "ifany")
```

## Geschlecht (aktuell)

#### weiblich

```{r}
# Spalte umkodieren (ja = 1, nein = 0)
pne[["Mit welchem Geschlecht identifizierst du dich aktuell? [weiblich]"]] <-
  ifelse(
    tolower(trimws(pne[["Mit welchem Geschlecht identifizierst du dich aktuell? [weiblich]"]])) == "ja", 1,
    ifelse(
      tolower(trimws(pne[["Mit welchem Geschlecht identifizierst du dich aktuell? [weiblich]"]])) == "nein", 0,
      NA
    )
  )

# Kontrolle
table(pne[["Mit welchem Geschlecht identifizierst du dich aktuell? [weiblich]"]], useNA = "ifany")
```

#### Männlich

```{r}
# Spalte umkodieren (ja = 1, nein = 0)
pne[["Mit welchem Geschlecht identifizierst du dich aktuell? [Männlich]"]] <-
  ifelse(
    tolower(trimws(pne[["Mit welchem Geschlecht identifizierst du dich aktuell? [Männlich]"]])) == "ja", 1,
    ifelse(
      tolower(trimws(pne[["Mit welchem Geschlecht identifizierst du dich aktuell? [Männlich]"]])) == "nein", 0,
      NA
    )
  )

# Kontrolle
table(pne[["Mit welchem Geschlecht identifizierst du dich aktuell? [Männlich]"]], useNA = "ifany")
```

#### trans\*

```{r}
# Spalte umkodieren (ja = 1, nein = 0)
pne[["Mit welchem Geschlecht identifizierst du dich aktuell? [trans*]"]] <-
  ifelse(
    tolower(trimws(pne[["Mit welchem Geschlecht identifizierst du dich aktuell? [trans*]"]])) == "ja", 1,
    ifelse(
      tolower(trimws(pne[["Mit welchem Geschlecht identifizierst du dich aktuell? [trans*]"]])) == "nein", 0,
      NA
    )
  )

# Kontrolle
table(pne[["Mit welchem Geschlecht identifizierst du dich aktuell? [trans*]"]], useNA = "ifany")
```

#### inter\*

```{r}
# Spalte umkodieren (ja = 1, nein = 0)
pne[["Mit welchem Geschlecht identifizierst du dich aktuell? [inter*]"]] <-
  ifelse(
    tolower(trimws(pne[["Mit welchem Geschlecht identifizierst du dich aktuell? [inter*]"]])) == "ja", 1,
    ifelse(
      tolower(trimws(pne[["Mit welchem Geschlecht identifizierst du dich aktuell? [inter*]"]])) == "nein", 0,
      NA
    )
  )

# Kontrolle
table(pne[["Mit welchem Geschlecht identifizierst du dich aktuell? [inter*]"]], useNA = "ifany")
```

#### nicht-binär\*

```{r}
# Spalte umkodieren (ja = 1, nein = 0)
pne[["Mit welchem Geschlecht identifizierst du dich aktuell? [nicht-binär*]"]] <-
  ifelse(
    tolower(trimws(pne[["Mit welchem Geschlecht identifizierst du dich aktuell? [nicht-binär*]"]])) == "ja", 1,
    ifelse(
      tolower(trimws(pne[["Mit welchem Geschlecht identifizierst du dich aktuell? [nicht-binär*]"]])) == "nein", 0,
      NA
    )
  )

# Kontrolle
table(pne[["Mit welchem Geschlecht identifizierst du dich aktuell? [nicht-binär*]"]], useNA = "ifany")
```

#### agender/ kein Geschlecht

```{r}
# Spalte umkodieren (ja = 1, nein = 0)
pne[["Mit welchem Geschlecht identifizierst du dich aktuell? [agender/ kein Geschlecht]"]] <-
  ifelse(
    tolower(trimws(pne[["Mit welchem Geschlecht identifizierst du dich aktuell? [agender/ kein Geschlecht]"]])) == "ja", 1,
    ifelse(
      tolower(trimws(pne[["Mit welchem Geschlecht identifizierst du dich aktuell? [agender/ kein Geschlecht]"]])) == "nein", 0,
      NA
    )
  )

# Kontrolle
table(pne[["Mit welchem Geschlecht identifizierst du dich aktuell? [agender/ kein Geschlecht]"]], useNA = "ifany")
```

#### genderfluid

```{r}
# Spalte umkodieren (ja = 1, nein = 0)
pne[["Mit welchem Geschlecht identifizierst du dich aktuell? [genderfluid]"]] <-
  ifelse(
    tolower(trimws(pne[["Mit welchem Geschlecht identifizierst du dich aktuell? [genderfluid]"]])) == "ja", 1,
    ifelse(
      tolower(trimws(pne[["Mit welchem Geschlecht identifizierst du dich aktuell? [genderfluid]"]])) == "nein", 0,
      NA
    )
  )

# Kontrolle
table(pne[["Mit welchem Geschlecht identifizierst du dich aktuell? [genderfluid]"]], useNA = "ifany")
```

### Geschlecht bei Geburt

```{r}
pne <- pne %>%
  rename(
    geschlecht = `Welches Geschlecht wurde dir bei der Geburt zugeordnet?`
  ) %>%
  mutate(
    geschlecht = ifelse(
      tolower(trimws(geschlecht)) == "weiblich", 1,
      ifelse(tolower(trimws(geschlecht)) == "männlich", 2, NA)
    )
  )

# Kontrolle
table(pne$geschlecht, useNA = "ifany")
```

#### Geschlecht Sonstiges Löschen (leer)

```{r}
pne <- pne %>% 
  select(-`Mit welchem Geschlecht identifizierst du dich aktuell? [Sonstiges]`)
```

### Feedback Feld löschen

```{r}
pne <- pne %>% 
  select(-`Hast du noch Anmerkungen, Anregungen oder Kommentare, die du uns mitgeben möchtest?`)
```

### Bundesland

```{r}
pne <- pne %>%
  rename(
    bundesland = `In welchem Bundesland bist du an einer Hochschule immatrikuliert?`
  ) %>%
  mutate(
    bundesland = 
      factor(recode(
        bundesland,
        "Bremen" = 1,
        "Niedersachsen" = 2,
        "Hamburg" = 3,
        "Hessen" = 4,
        "Nordrhein-Westfalen" = 5,
        "Bayern" = 6,
        "Schleswig-Holstein" = 7,
        "Baden-Württemberg" = 8,
        "Berlin" = 9,
        "Sachsen" = 10,
        "Rheinland-Pfalz" = 11
      ),
      ordered = FALSE
      )
  ) 
```

### Abschlussziel

```{r}
pne <- pne %>%
  rename(
    abschlussziel = `Welches Abschlussziel strebst du derzeit an? `
  ) %>%
  mutate(
    abschlussziel = 
      factor(recode(
         abschlussziel,
        "Bachelor" = 1,
        "Master" = 2,
        "Duales Bachelor-Studium" = 3,
        "Staatsexamen" = 4
    ),
      ordered = FALSE
      )
  )
```

### Abschlussziel Sonstiges Feld löschen

```{r}
pne <- pne %>% 
  select(-`Welches Abschlussziel strebst du derzeit an?  [Sonstiges]`)
```

### Häufigkeit (Konsum Studienbeginn)

```{r}
pne <- pne %>%
  rename(
    kon_häuf_studium  = `Wie häufig hast du seit Beginn deines Studiums Substanzen eingenommen, um besser mit den Anforderungen des Studiums zurechtzukommen (z. B. Mittel zur Stressbewältigung oder Leistungssteigerung)? `
  ) %>%
  mutate(
    kon_häuf_studium  =
      factor(
        recode(
          kon_häuf_studium,
          "Ich habe solche Substanzen nur ganz selten eingenommen." = 1,
          "Ich nehme solche Substanzen ab und zu ein." = 2,
          "Ich nehme solche Substanzen häufig ein." = 3
        ),
        levels = c(1,2,3),   # Reihenfolge
        ordered = TRUE       # macht es ordinal
      )
  )

```

# Häufigkeit (Art)

### Ginkgo Biloba

```{r}
pne <- pne %>%
  mutate(
    `Welche der folgenden Substanzen konsumierst du in welcher Häufigkeit? [Ginkgo Biloba]` = 
      factor(recode(
        `Welche der folgenden Substanzen konsumierst du in welcher Häufigkeit? [Ginkgo Biloba]`,
        "nie" = 1,
        "selten" = 2,
        "1x pro Monat" = 3,
        "2-3x pro Monat" = 4,
        "1x pro Woche" = 5,
        "2-3x pro Woche" = 6,
        "3-6x pro Woche" = 7,
        "täglich" = 8
      ),
      ordered = TRUE
      )
  )
```

### B-Vitamine (B12, B6)

```{r}
pne <- pne %>%
  mutate(
    `Welche der folgenden Substanzen konsumierst du in welcher Häufigkeit? [B - Vitamine (B12, B6) ]` = 
      factor(recode(
        `Welche der folgenden Substanzen konsumierst du in welcher Häufigkeit? [B - Vitamine (B12, B6) ]`,
        "nie" = 1,
        "selten" = 2,
        "1x pro Monat" = 3,
        "2-3x pro Monat" = 4,
        "1x pro Woche" = 5,
        "2-3x pro Woche" = 6,
        "3-6x pro Woche" = 7,
        "täglich" = 8
      ),
      ordered = TRUE
      )
  )
```

### Folan- und Niacin Präparate

```{r}
pne <- pne %>%
  mutate(
    `Welche der folgenden Substanzen konsumierst du in welcher Häufigkeit? [Folan- und Niacin Präparate ]` = 
      factor(recode(
        `Welche der folgenden Substanzen konsumierst du in welcher Häufigkeit? [Folan- und Niacin Präparate ]`,
        "nie" = 1,
        "selten" = 2,
        "1x pro Monat" = 3,
        "2-3x pro Monat" = 4,
        "1x pro Woche" = 5,
        "2-3x pro Woche" = 6,
        "3-6x pro Woche" = 7,
        "täglich" = 8
      ),
      ordered = TRUE
      )
  )
```

### Schlaf- und Beruhigungsmittel (z.B. Melatonin, Passionsblume, Baldrian)

```{r}
pne <- pne %>%
  mutate(
    `Welche der folgenden Substanzen konsumierst du in welcher Häufigkeit? [Schlaf- und Beruhigungsmittel (z.B. Melatonin, Passionsblume, Baldrian)]` = 
      factor(recode(
        `Welche der folgenden Substanzen konsumierst du in welcher Häufigkeit? [Schlaf- und Beruhigungsmittel (z.B. Melatonin, Passionsblume, Baldrian)]`,
        "nie" = 1,
        "selten" = 2,
        "1x pro Monat" = 3,
        "2-3x pro Monat" = 4,
        "1x pro Woche" = 5,
        "2-3x pro Woche" = 6,
        "3-6x pro Woche" = 7,
        "täglich" = 8
      ),
      ordered = TRUE
      )
  )
```

### Koffeintabletten

```{r}
pne <- pne %>%
  mutate(
    `Welche der folgenden Substanzen konsumierst du in welcher Häufigkeit? [Koffeintabletten ]` = 
      factor(recode(
        `Welche der folgenden Substanzen konsumierst du in welcher Häufigkeit? [Koffeintabletten ]`,
        "nie" = 1,
        "selten" = 2,
        "1x pro Monat" = 3,
        "2-3x pro Monat" = 4,
        "1x pro Woche" = 5,
        "2-3x pro Woche" = 6,
        "3-6x pro Woche" = 7,
        "täglich" = 8
      ),
      ordered = TRUE
      )
  )
```

### Methylphenidat (Ritalin, Medikinet, Concerta, Equasym, Rubifen)

```{r}
pne <- pne %>%
  mutate(
    `Welche der folgenden Substanzen konsumierst du in welcher Häufigkeit? [Methylphenidat (Ritalin, Medikinet, Concerta, Equasym, Rubifen)]` = 
      factor(recode(
        `Welche der folgenden Substanzen konsumierst du in welcher Häufigkeit? [Methylphenidat (Ritalin, Medikinet, Concerta, Equasym, Rubifen)]`,
        "nie" = 1,
        "selten" = 2,
        "1x pro Monat" = 3,
        "2-3x pro Monat" = 4,
        "1x pro Woche" = 5,
        "2-3x pro Woche" = 6,
        "3-6x pro Woche" = 7,
        "täglich" = 8
      ),
      ordered = TRUE
      )
  )
```

### Modafinil (Vigil)

```{r}
pne <- pne %>%
  mutate(
    `Welche der folgenden Substanzen konsumierst du in welcher Häufigkeit? [Modafinil (Vigil)]` = 
      factor(recode(
        `Welche der folgenden Substanzen konsumierst du in welcher Häufigkeit? [Modafinil (Vigil)]`,
        "nie" = 1,
        "selten" = 2,
        "1x pro Monat" = 3,
        "2-3x pro Monat" = 4,
        "1x pro Woche" = 5,
        "2-3x pro Woche" = 6,
        "3-6x pro Woche" = 7,
        "täglich" = 8
      ),
      ordered = TRUE
      )
  )
```

### Antidepressiva (z.B. Cipralex, Cipramil, Zoloft, Cymbalta, Fluctin, Sertralin AL)

```{r}
pne <- pne %>%
  mutate(
    `Welche der folgenden Substanzen konsumierst du in welcher Häufigkeit? [Antidepressiva (z.B. Cipralex, Cipramil, Zoloft, Cymbalta, Fluctin, Sertralin AL)]` = 
      factor(recode(
        `Welche der folgenden Substanzen konsumierst du in welcher Häufigkeit? [Antidepressiva (z.B. Cipralex, Cipramil, Zoloft, Cymbalta, Fluctin, Sertralin AL)]`,
        "nie" = 1,
        "selten" = 2,
        "1x pro Monat" = 3,
        "2-3x pro Monat" = 4,
        "1x pro Woche" = 5,
        "2-3x pro Woche" = 6,
        "3-6x pro Woche" = 7,
        "täglich" = 8
      ),
      ordered = TRUE
      )
  )
```

### Pflanzliche Antidepressiva (Johanniskraut)

```{r}
pne <- pne %>%
  mutate(
    `Welche der folgenden Substanzen konsumierst du in welcher Häufigkeit? [Pflanzliche Antidepressiva (Johanniskraut)]` = 
      factor(recode(
        `Welche der folgenden Substanzen konsumierst du in welcher Häufigkeit? [Pflanzliche Antidepressiva (Johanniskraut)]`,
        "nie" = 1,
        "selten" = 2,
        "1x pro Monat" = 3,
        "2-3x pro Monat" = 4,
        "1x pro Woche" = 5,
        "2-3x pro Woche" = 6,
        "3-6x pro Woche" = 7,
        "täglich" = 8
      ),
      ordered = TRUE
      )
  )
```

### Antidementiva (Aricept, Exelon, Reminyl, Ebixa/ Axura)

```{r}
pne <- pne %>%
  mutate(
    `Welche der folgenden Substanzen konsumierst du in welcher Häufigkeit? [Antidementiva (Aricept, Exelon, Reminyl, Ebixa/ Axura)]` = 
      factor(recode(
        `Welche der folgenden Substanzen konsumierst du in welcher Häufigkeit? [Antidementiva (Aricept, Exelon, Reminyl, Ebixa/ Axura)]`,
        "nie" = 1,
        "selten" = 2,
        "1x pro Monat" = 3,
        "2-3x pro Monat" = 4,
        "1x pro Woche" = 5,
        "2-3x pro Woche" = 6,
        "3-6x pro Woche" = 7,
        "täglich" = 8
      ),
      ordered = TRUE
      )
  )
```

### Cannabis

```{r}
pne <- pne %>%
  mutate(
    `Welche der folgenden Substanzen konsumierst du in welcher Häufigkeit? [Cannabis]` = 
      factor(recode(
        `Welche der folgenden Substanzen konsumierst du in welcher Häufigkeit? [Cannabis]`,
        "nie" = 1,
        "selten" = 2,
        "1x pro Monat" = 3,
        "2-3x pro Monat" = 4,
        "1x pro Woche" = 5,
        "2-3x pro Woche" = 6,
        "3-6x pro Woche" = 7,
        "täglich" = 8
      ),
      ordered = TRUE
      )
  )
```

### Amphetamine (z.B. Speed)

```{r}
pne <- pne %>%
  mutate(
    `Welche der folgenden Substanzen konsumierst du in welcher Häufigkeit? [Amphetamine (z.B. Speed)]` = 
      factor(recode(
        `Welche der folgenden Substanzen konsumierst du in welcher Häufigkeit? [Amphetamine (z.B. Speed)]`,
        "nie" = 1,
        "selten" = 2,
        "1x pro Monat" = 3,
        "2-3x pro Monat" = 4,
        "1x pro Woche" = 5,
        "2-3x pro Woche" = 6,
        "3-6x pro Woche" = 7,
        "täglich" = 8
      ),
      ordered = TRUE
      )
  )
```

### MDMA (Ecstasy)

```{r}
pne <- pne %>%
  mutate(
    `Welche der folgenden Substanzen konsumierst du in welcher Häufigkeit? [MDMA (Ecstasy)]` = 
      factor(recode(
        `Welche der folgenden Substanzen konsumierst du in welcher Häufigkeit? [MDMA (Ecstasy)]`,
        "nie" = 1,
        "selten" = 2,
        "1x pro Monat" = 3,
        "2-3x pro Monat" = 4,
        "1x pro Woche" = 5,
        "2-3x pro Woche" = 6,
        "3-6x pro Woche" = 7,
        "täglich" = 8
      ),
      ordered = TRUE
      )
  )
```

### Methamphetamine (z.B. Crystal Meth, Thaipille)

```{r}
pne <- pne %>%
  mutate(
    `Welche der folgenden Substanzen konsumierst du in welcher Häufigkeit? [Methamphetamine (z.B. Crystal Meth, Thaipille)]` = 
      factor(recode(
        `Welche der folgenden Substanzen konsumierst du in welcher Häufigkeit? [Methamphetamine (z.B. Crystal Meth, Thaipille)]`,
        "nie" = 1,
        "selten" = 2,
        "1x pro Monat" = 3,
        "2-3x pro Monat" = 4,
        "1x pro Woche" = 5,
        "2-3x pro Woche" = 6,
        "3-6x pro Woche" = 7,
        "täglich" = 8
      ),
      ordered = TRUE
      )
  )
```

### Wohnsituation

```{r}
pne <- pne %>%
  rename(
    wohnen = `Bitte gib deine aktuelle Wohnsituation an. `
  ) %>%
  mutate(
    wohnen = factor(
      recode(
        wohnen,
        "Ich wohne allein." = "allein",
        "Ich wohne in einer Wohngemeinschaft (WG)." = "WG",
        "Ich wohne mit meinem Partner / meiner Partnerin zusammen." = "mit Partner*in",
        "Ich wohne mit meiner Familie zusammen." = "Familie",
        "Ich wohne im Studierendenwohnheim." = "Wohnheim",
        "Ich wohne in einer betreuten Wohnform (z. B. Jugendwohngruppe)." = "betreute Wohnform",
        "Ich bin obdachlos / wohnungslos." = "obdachlos/wohnungslos"
        
      ),
      ordered = FALSE
    )
  ) 
#Achtung, habe hier bewusst keine Zahlen hingeschrieben!
```

#### Aktuelle Wohnsituation Sonstiges Löschen, leer

```{r}
pne <- pne %>% 
  select(-`Bitte gib deine aktuelle Wohnsituation an.  [Sonstiges]`)
```

### Lernort (Wohnbedingungen)

Alle in einem code

```{r}
pne <- pne %>%
  mutate(across(
    starts_with("Wie gut sind deine Wohnbedingungen für das Lernen geeignet?   ["), #Alle Spalten die mit "Wie gut sind deine Wohnbedingungen für das Lernen geeignet? anfangen"
    ~ factor(recode(.,
                    "Stimme voll und ganz zu" = 1,
                    "Stimme zu" = 2,
                    "Weder noch" = 3,
                    "Stimme nicht zu" = 4,
                    "Stimme überhaupt nicht zu" = 5),
             ordered = TRUE)
  ))
#             ,levels = 1:5,
#             labels = c("Stimme voll und ganz zu", "Stimme zu", 
#                       "Weder noch", "Stimme nicht zu", 
#                       "Stimme überhaupt nicht zu"),
#             ordered = TRUE)
#  ))
```

### Stressoren (7 Tage)

```{r}
pne <- pne %>%
  rename(
    stressoren_7 = `Wie stark hast du dich in den letzten 7 Tagen gestresst gefühlt? `
  ) %>%
  mutate(
   stressoren_7 = 
      factor(recode(
        stressoren_7,
        "Gar nicht gestresst" = 1,
        "Wenig gestresst" = 2,
        "Mäßig gestresst" = 3,
        "Stark gestresst" = 4,
        "Sehr stark gestresst" = 5
      
      ),
      ordered = TRUE
      )
  )
```

### CFSS

```{r}
pne <- pne %>%
  mutate(across(
    starts_with("Im Folgenden findest du eine Liste von Aussagen. Bitte lese jede Aussage sorgfältig durch und klicke auf die Antwort, die am besten auf dich zutrifft. Bitte denke bei der Auswahl deiner Antwort daran, was in den letzten 12 Monaten passiert ist.  ["),
    ~ recode(.,
             "Nie" = 1,
             "Fast nie" = 2,
             "Manchmal" = 3,
             "Fast immer" = 4,
             "Immer" = 5)
  ))
```

##### Aus neugier CFSS Score pro ID berechnet (letzte Spalte), KA ob das richtig ist

```{r}
pne <- pne %>%
  mutate(
    CFSS_total = rowSums(select(., starts_with("Im Folgenden findest du eine Liste von Aussagen. Bitte lese jede Aussage sorgfältig durch und klicke auf die Antwort, die am besten auf dich zutrifft. Bitte denke bei der Auswahl deiner Antwort daran, was in den letzten 12 Monaten passiert ist.  [")), na.rm = FALSE)
  )
```

### BRIEF COPE

```{r}
pne <- pne %>%
  mutate(across(
    starts_with("Beurteile bitte, inwiefern die folgenden Aussagen in den vergangenen 12 Monaten auf dein Denken und Handeln in unangenehmen oder schwierigen Situationen zutrafen. Bitte mache für jede Aussage eine Angabe."),
    ~ recode(.,
             "Überhaupt nicht" = 1,
             "Ein bisschen" = 2,
             "Ziemlich" = 3,
             "Sehr" = 4)
  ))
```

```{r}
names(pne)

```

#### Variablen umbennen 

```{r}
pne <- pne%>%
  rename(
    immatr = "Bist du aktuell an einer Hochschule in Deutschland immatrikuliert?"
  )

```

```{r}
pne <- pne%>%
  rename(
    name_hoch = "An welcher Hochschule bist du derzeit immatrikuliert?"
  )

```

```{r}
pne <- pne%>%
  rename(
    semester = "In welchem Fachsemester befindest du dich derzeit? "
  )
```

```{r}
pne <- pne%>%
  rename(
    prävalenz_leben = "Hast du jemals in deinem Leben PNE konsumiert?"
  )

```

